臺灣臺北地方法院刑事判決　　　　　　　100年度訴字第133號
　　　　　　　　　　　　　　　　　　　　　　　　 第833號
公　訴　人　臺灣臺北地方法院檢察署檢察官
被　　　告　劉青三　菲律賓籍.
選任辯護人　張香堯律師
　　　　　　張必昇律師
被　　　告　郭朝宇
選任辯護人　賴傳智律師
被　　　告　林志宇
選任辯護人　孫大龍律師
被　　　告　林耀福
選任辯護人　王淑俐律師
上列被告因違反毒品危害防制條例等案件，經檢察官提起公訴（
99年度偵字第24225 號、第25239 號、第25247 號、第27203 號
、第27204 號、第27205 號、100 年度偵字第85號、第86號、99
年度毒偵字第3921號、第4168號、第4169號、100 年度毒偵字第
15號）及追加起訴（100 年度蒞追字第14號），本院判決如下：
    主  文
劉青三犯如附表一所示之罪，均累犯，所處之刑及沒收之物各如
附表一所示；又施用第二級毒品，處有期徒刑捌月，扣案如附表
六編號2 之物沒收銷毀。應執行有期徒刑拾年貳月，扣案如附表
六編號2 之物沒收銷毀、編號1 之物沒收，未扣案之販賣毒品所
得新臺幣伍萬陸仟元沒收，如全部或一部不能沒收時，以其財產
抵償之。
林志宇共同犯如附表二所示之罪，均累犯，所處之刑及沒收之物
各如附表二所示；又施用第二級毒品，處有期徒刑捌月，扣案如
附表六編號3 、4 之物均沒收銷毀、編號5 至9 之物均沒收。應
執行有期徒刑陸年，扣案如附表六編號3 、4 之物均沒收銷毀、
編號5 至9 之物均沒收，未扣案如附表七之物均與郭朝宇連帶沒
收，如全部或一部不能沒收時，均與郭朝宇連帶追徵其價額，未
扣案之販賣毒品所得新臺幣伍萬壹仟佰元與郭朝宇連帶沒收，
如全部或一部不能沒收時，以其等財產連帶抵償之。
郭朝宇共同犯如附表二所示之罪，所處之刑及沒收之物各如附表
二所示；又犯如附表三、四所載之罪，所處之刑及沒收之物各如
附表三、四所示。應執行有期徒刑捌年陸月，未扣案如附表七之
物均與林志宇連帶沒收，如全部或一部不能沒收時，均與林志宇
連帶追徵其價額，未扣案之販賣毒品所得新臺幣伍萬壹仟佰元
與林志宇連帶沒收，如全部或一部不能沒收時，以其等財產連帶
抵償之，未扣案之販賣毒品所得新臺幣肆仟佰元沒收，如全部
或一部不能沒收時，以其財產抵償之。
林耀福犯如附表五所示之罪，所處之刑及沒收之物各如附表五所
示；又施用第二級毒品，處有期徒刑陸月，扣案如附表六編號10
、14之物均沒收銷毀，編號11-13 、15之物均沒收。應執行有期
徒刑捌年，扣案如附表六編號10、14之物均沒收銷毀，編號11-1
3 、15-17 之物均沒收，未扣案之販賣毒品所得新臺幣玖仟伍佰
元沒收，如全部或一部不能沒收時，以其財產抵償之。
劉青三被訴轉讓禁藥部分，林耀福被訴販賣第二級毒品給夏離丹
部分均無罪。
    事  實
一、劉青三前於民國98年間因施用毒品案件，經臺灣板橋地方法
    院以98年度簡字第6531號簡易判決處有期徒刑6 月確定，於
    99年1 月19日易科罰金執行完畢，竟不知悔改，明知甲基安
    非他命係毒品危害防制條例第2 條第2 項所列之第二級毒品
    ，非經許可不得販賣、持有，竟意圖營利，分別基於販賣第
    二級毒品甲基安非他命之犯意，以其所有如附表六編號1 所
    示手機、門號作為販毒聯絡之用，各於附表一所示之時間、
    地點，販賣如附表一所示數量、價格之甲基安非他命給林志
    宇。
二、林志宇前於97年間因施用毒品案件，經臺灣板橋地方法院以
    97年度簡字第9157號簡易判決處有期徒刑4 月確定，於98年
    4 月19日易科罰金執行完畢，竟不思悔悟，與郭朝宇均明知
    甲基安非他命係毒品危害防制條例第2 條第2 項所列之第二
    級毒品，非經許可不得販賣、持有，竟均意圖營利，共同基
    於販賣第二級毒品甲基安非他命之犯意聯絡，由林志宇以其
    所有如附表七編號1 、2 之手機及門號與林耀福聯絡販毒事
    宜後，再由林志宇以上開手機、門號打給郭朝宇所有如附表
    七編號3 所示之手機、門號，指示郭朝宇分別於附表二所示
    之時間、地點，交付如附表二所示數量、價格之甲基安非他
    命給林耀福，並收取金錢交回給林志宇。
三、郭朝宇另明知甲基安非他命亦屬於藥事法第22條第1 項第1
    款所列之禁藥，非經許可不得販賣、轉讓或持有，竟意圖營
    利，分別基於販賣第二級毒品甲基安非他命及轉讓禁藥之犯
    意，以附表七編號3 所示之手機、門號，各於附表三所示之
    時間、地點，販賣如附表三所示數量、價格之甲基安非他命
    給鄒立新，及於附表四所示之時間、地點，轉讓如附表四所
    示之甲基安非他命給鄒立新。
四、林耀福明知甲基安非他命係毒品危害防制條例第2 條第2 項
    所列之第二級毒品，非經許可不得販賣或持有，竟意圖營利
    ，分別基於販賣第二級毒品甲基安非他命之犯意，以其所有
    如附表六編號16、17所示之手機、門號與購毒者聯絡後，各
    於附表五所示之時間、地點，販賣如附表五所示數量、價格
    之甲基安非他命給附表五所示之人。
五、劉青三、林志宇、林耀福均明知甲基安非他命不得非法施用
    、持有，竟分別基於施用第二級毒品甲基安非他命之犯意，
    劉青三於99年11月4 日凌晨4 、5 時許，在友人徐政之桃
    園縣平鎮市○○路○ 段179 巷50號住處，以燒烤方式施用甲
    基安非他命1 次；林志宇於99年10月19日夜間7 、8 時，在
    新北市○○區○○路3 段269 號4 樓住處，以燒烤方式施用
    甲基安非他命1 次；林耀福於99年10月19日下午2 時許，在
    臺北市○○區○○街25巷6 之2 號2 樓住處，以燒烤方式施
    用甲基安非他命1 次。
六、嗣為警實施通訊監察，循線查獲劉青三、林志宇、郭朝宇、
    林耀福等人，並扣得如附表六所示之物，始悉上情。
七、案經內政部入出國及移民署專勤事務大隊機動隊及新北市政
    府警察局樹林分局報告臺灣臺北地方法院檢察署檢察官偵查
    起訴及追加起訴。
    理  由
壹、程序部分：
（一）按被告之自白，非出於強暴、脅迫、利誘、詐欺、疲勞訊
      問、違法羈押或其他不正之方法，且與事實相符者，得為
      證據，刑事訴訟法第156 條第1 項定有明文。此項證據能
      力之限制，係以被告之自白必須出於其自由意志之發動，
      用以確保自白之真實性，故被告之自由意志，如與上揭不
      正方法具有因果關係而受影響時，不問施用不正方法之人
      是否為有訊問權人或其他第三人，亦不論被施用不正方法
      之人是否即為被告，且亦不以當場施用此等不正方法為必
      要，舉凡足以影響被告自由意志所為之自白，均應認為不
      具自白任意性，方符憲法所揭示「實質正當法律程序」之
      意旨（最高法院94年度臺上字第6461號判決意旨參照）。
      查被告劉青三、郭朝宇均否認渠等警詢、偵訊自白之證據
      能力，被告劉青三辯稱：「我並未坦承有交付甲基安非他
      命給被告林志宇、證人陳欣妤，警詢及偵訊筆錄所載與我
      當時所述並不相符，且當時我精神不濟，警方顯係疲勞詢
      問」云云；被告郭朝宇則辯稱：「我於警詢時坦承有為被
      告林志宇送甲基安非他命給被告林耀福，是因為警方跟我
      說配合警方這樣講，檢察官才會讓我交保，並非與事實相
      符」云云。然查：（一）經本院勘驗被告劉青三之警詢及
      偵訊錄音錄影內容（見本院卷一第263-276 頁），核與其
      之警詢、偵訊筆錄記載之意均大致相符，並無曲解其意或
      虛偽記載之情，而其雖於警詢時有多次想睡之行為，但觀
      整體警詢、偵訊過程，其不但對於檢警之問題都能回答，
      且亦有通譯在場翻譯，其更能充分否認其有販賣或轉讓甲
      基安非他命給他人之犯行，又其於警詢及偵訊過程中並無
      遭受任何強暴、脅迫對待之情，亦據其自承在卷（見99年
      度聲羈字第496 號卷第9 頁），顯然無其上開所辯之情甚
      明。（二）被告郭朝宇於本院訊問時稱：警方沒有對其用
      不正方法取供等語明確（見99年度聲羈字第478 號卷第12
      頁反面），而證人即當時前往搜索被告郭朝宇之警員林炯
      貞證稱：「郭朝宇被帶回警局之路上，我們沒有向他表示
      係針對林志宇，並要他配合供稱他是幫林志宇送毒品，這
      樣他就可以交保」等語（見本院卷二第16頁反面）；證人
      即為被告郭朝宇製作筆錄之警員謝明先證陳：「郭朝宇製
      作筆錄過程中沒有說他不知道林志宇與林耀福交易的是毒
      品，他是說他知道。我們有提示通訊監察譯文給他看，他
      就自己承認」等語（見同卷第17頁反面）；證人即本件負
      責偵辦警員李益明證述：「被告郭朝宇被帶回警局後我只
      有跟他說今天因何案被帶回，希望他能坦白陳述，沒有向
      他表示係針對林志宇，並要他配合供稱他是幫林志宇送毒
      品，這樣他就可以交保」等語（見同卷第23頁正反面）；
      證人即當日與被告郭朝宇一同被查獲並帶回警局之鄒立新
      證稱：「當天我去向被告郭朝宇拿甲基安非他命，剛好警
      方來搜索，搜索完後我跟被告郭朝宇同車回警局。之後我
      沒有聽到被告郭朝宇跟警員說他不知道他幫被告林志宇拿
      給別人的東西是毒品，也沒聽到警員要求被告郭朝宇承認
      幫忙送毒品，或說配合的話就可交保」等語甚詳（見本院
      卷二第20-21 、26頁），又本院勘驗被告郭朝宇之警詢錄
      影光碟內容後（見本院卷一第220-228 頁），發覺警員並
      未對被告郭朝宇有何肢體接觸，亦無言語恐嚇或語氣不佳
      之情事，警員更曾於詢問過程中主動遞水給其飲用，且其
      也無精神不濟之情，顯然警方並無教唆、脅迫、利誘被告
      郭朝宇之行為，其上揭辯解，亦非事實。（三）被告劉青
      三、郭朝宇之警詢、偵訊過程中，警員及檢察官均有全程
      錄音錄影，且告知訴訟之權利，並採一問一答方式，其2
      人之筆錄亦均其等詳觀後簽名蓋印，此有其2 人之警詢、
      偵訊筆錄及本院上揭勘驗結果為徵，故其2 人於製作警詢
      筆錄時，既未遭受強暴、脅迫或其他不正方法取供，並依
      照法定程序製作筆錄，其等警詢筆錄自有證據能力，更無
      於偵查中持續延伸受到強制而影響偵訊筆錄任意性之情，
      是其2 人偵訊筆錄，亦有證據能力。
（二）按被告以外之人於審判外之言詞或書面陳述，除法律有規
      定外，不得作為證據；被告以外之人於檢察事務官、司法
      警察官或司法警察調查中所為之陳述，與審判中不符時，
      其先前之陳述具有較可信之特別情況，且為證明犯罪事實
      存否所必要，得為證據，刑事訴訟法第159 條第1 項、第
      159 條之2 、分別定有明文。是被告以外之人於審判外之
      言詞或書面，即屬傳聞證據，因有悖法院直接審理及言詞
      審理之精神，妨礙當事人之反對詰問權，影響程序正義之
      實現，除法律別有規定外，原則上不具證據能力，必符合
      上開例外規定時，始具有證據能力。刑事訴訟法第159 條
      之2 所謂「前後陳述不符」之要件，應就前後階段之陳述
      進行整體判斷，以決定其間是否具有實質性差異，縱其中
      有一部分不符，亦屬之；而所謂「較可信之特別情況」，
      亦應就前後陳述時之各種外部情況進行比較，以資決定何
      者外部情況具有可信性，若陳述係在特別可信之情況下所
      為，則虛偽陳述之危險性不高，雖係審判外陳述，或未經
      被告反對詰問，仍得承認其有證據能力。就外部情況之認
      定，例如時間之間隔、是否為有意識之迴避、有無受外力
      干擾或事後串謀、以及警詢所作時之筆錄記載是否完整、
      是否出於自由意識陳述等情。法院應斟酌上列因素綜合判
      斷，細究陳述人問答態度、表情與舉動之變化，以查是否
      具較可信之特別情況。經查，被告林志宇於警詢時之證述
      ，就被告劉青三於何時、何地販賣第二級毒品甲基安非他
      命給其等與案情有重要關係事項，均已供述明確，與嗣後
      於本院審理時所為之證述：其之甲基安非他命係向被告劉
      青三之友人「阿華」購買云云明顯有異（見99年度偵字第
      24225 號卷第12-16 、256 、261 頁，本院卷一第33-34
      頁，卷二第216-223 頁），另證人陳欣妤對於被告劉青三
      就有無轉讓甲基安非他命給彼施用乙節，於警詢及本院審
      理時亦為不同之陳述（見99年度偵字第25247 號卷第14-1
      5 頁，本院卷四第58-61 頁）。而觀諸被告林志宇、證人
      陳欣妤於警詢陳述時之筆錄記載，均是採取一問一答之方
      式，復提供6 張照片供被告林志宇指認（見99年度偵字第
      24 225號卷第261 、272 頁），堪認警員製作被告林志宇
      、證人陳欣妤之筆錄時，均係依法定程序為之，並無違法
      取供之情事，其等陳述之信用性已受保障。再衡諸其等於
      警詢時之陳述並未直接面對被告劉青三，心情較為篤定，
      壓力較小，其等較有可能為任意陳述，憑信性甚高，及嗣
      後於審判時亦命其等以證人身分到庭，供被告劉青三及辯
      護人對其等進行詰問程序，被告劉青三訴訟上之詰問權已
      獲得確保等情形，就被告林志宇、證人陳欣妤於審判中及
      審判外為陳述時之外部附隨環境或條件併同為整體之考量
      ，本院認被告林志宇、證人陳欣妤於警詢時之陳述具有較
      可信之特別情況，且此警詢陳述，就判斷被告劉青三有否
      成立本件犯行，實有參酌之必要性，依本件相關卷證判斷
      ，認為除該審判外之陳述外，亦尚難以其他證據全然代替
      ，自為證明本件被告劉青三該犯罪存否所必要，依刑事訴
      訟法第159 條之2 規定，本院認被告林志宇、證人陳欣妤
      於警詢之陳述，自均應有證據能力。
（三）按被告以外之人於偵查中向檢察官所為陳述，除顯有不可
      信之情況者外，得為證據，刑事訴訟法第159 條之1 第2
      項定有明文。經查證人夏離丹於偵查中經具結後所為之證
      述，性質上雖屬傳聞證據，惟係偵查中向檢察官所為之證
      述，並經具結，且證人夏離丹並未曾提及檢察官在偵查時
      有不法取供之情形，且亦無證據足以證明證人夏離丹上開
      陳述有顯不可信之情況，依刑事訴訟法第159 條之1 第2
      項規定，自得為證據。
（四）按憲法第16條保障人民之訴訟權，就刑事被告而言，包含
      其在訴訟上應享有充分之防禦權。刑事被告詰問證人之權
      利，即屬該等權利之一，且屬憲法第8 條第1 項規定「非
      由法院依法定程序不得審問處罰」之正當法律程序所保障
      之權利。為確保被告對證人之詰問權，證人於審判中，應
      依法定程序，到場具結陳述，並接受被告之詰問，其陳述
      始得作為認定被告犯罪事實之判斷依據。刑事審判上之共
      同被告，係為訴訟經濟等原因，由檢察官或自訴人合併或
      追加起訴，或由法院合併審判所形成，其間各別被告及犯
      罪事實仍獨立存在。故共同被告對其他共同被告之案件而
      言，為被告以外之第三人，本質上屬於證人，自不能因案
      件合併關係而影響其他共同被告原享有之上開憲法上權利
      ，司法院大法官會議固著有釋字第582 號解釋。然按刑事
      訴訟法第158 條之3 規定：「證人、鑑定人依法應具結而
      未具結者，其證言或鑑定意見，不得作為證據。」所謂「
      依法應具結而未具結者」，係指檢察官或法官依刑事訴訟
      法第175 條之規定，以證人身分傳喚被告以外之人（證人
      、告發人、告訴人、被害人、共犯或共同被告）到庭作證
      ，或雖非以證人身分傳喚到庭，而於訊問調查過程中，轉
      換為證人身分為調查時，此時其等供述之身分為證人，則
      檢察官、法官自應依同法第186 條有關具結之規定，命證
      人供前或供後具結，其陳述始符合第158 條之3 之規定，
      而有證據能力。若檢察官或法官非以證人身分傳喚，而以
      告發人、告訴人、被害人或共犯、共同被告身分傳喚到庭
      為訊問時，其身分既非證人，即與「依法應具結」之要件
      不合，縱未命其具結，純屬檢察官或法官調查證據職權之
      適法行使，當無違法可言。而前揭不論係本件或他案在檢
      察官面前作成未經具結之陳述筆錄，係屬被告以外之人於
      偵查中向檢察官所為之陳述，本質上屬於傳聞證據，基於
      保障被告在憲法上之基本訴訟權，除該被告以外之人死亡
      、身心障礙致記憶喪失或無法陳述、滯留國外或所在不明
      而無法傳喚或傳喚不到、或到庭後拒絕陳述等情形外，如
      已經法院傳喚到庭具結而為陳述，並經被告之反對詰問，
      前揭非以證人身分而在檢察官面前未經具結之陳述筆錄，
      除顯有不可信之情況者外，依刑事訴訟法第159 條之1 第
      2 項，仍非不得為證據，最高法院97年度臺上字第1373號
      著有判決意旨可資參照。經查，被告林志宇、林耀福於偵
      查中以本件被告身分傳喚到庭，在檢察官面前作成之陳述
      ，雖均係屬被告劉青三、郭朝宇以外之人於偵查中向檢察
      官所為之陳述，本質上屬於傳聞證據，然其等當時之身分
      既非證人，即與「依法應具結」之要件不合，縱未命其具
      結，純屬檢察官調查證據職權之適法行使，當無違法可言
      。又核其等之筆錄製作過程，並無違法取供或證明力明顯
      過低之瑕疵，復有全程錄音錄影可資憑信，所為陳述蓋係
      出於供述者之真意，皆具信用性，且於本院審理時，已依
      人證調查程序，傳喚其等到場，命其等立於證人之地位經
      檢察官、被告郭朝宇、劉青三及辯護人當庭交互詰問，並
      使被告郭朝宇、劉青三有與其等對質及詰問之機會，對被
      告郭朝宇、劉青三之對質詰問權並無妨害，復經本院於審
      判期日，依法定程序逐一提示並告以要旨，由被告郭朝宇
      、劉青三依法辯論，而完足為合法調查之證據，自均得採
      為判決之基礎。是被告林耀福、林志宇於偵查中所為之陳
      述，依刑事訴訟法第159 條之1 第2 項之規定，均應認有
      證據能力。
（五）被告以外之人於審判外之陳述，雖不符刑事訴訟法第159
      條之1 至第159 條之4 之規定，而經當事人於審判程序同
      意作為證據，法院審酌該言詞陳述或書面陳述作成時之情
      況，認為適當者，亦得為證據，同法第159 條之5 第1 項
      有明文規定。茲查本判決所引用關於陳述之卷證資料，除
      原已符同法第159 條之1 至第159 條之4 規定及法律另有
      規定等傳聞法則例外規定，而得作為證據外，其餘關於陳
      述之卷證資料，業經當事人於本院準備程序時，表示對本
      判決所引本屬傳聞證據部分，均同意作為證據。本院斟酌
      上開證據並無違法取得之情事，亦無證明力明顯過低之情
      形，認為作為認定本件被告有無犯罪之證據亦屬適當，是
      均得採為本件論斷之證據。
貳、有罪部分
一、訊據被告劉青三對事實欄五所載犯行；被告林志宇對事實欄
    二、五所載犯行；被告林耀福對事實欄四、五所載犯行均坦
    承不諱，核與共同被告郭朝宇、林耀福之供述、證人西洛、
    馬文、羅伯特、趙金海、安多尼、阿法多之證述均相符（見
    99年度偵字第24225 號卷第18頁反面，第19-25 、79-80 、
    84-87 、101-103 、118-122 、138-141 、152-159 、189-
    192 、205-206 、213-214 、223- 227、250-251 、337-34
    0 頁，99年度聲羈字第478 號卷第8-10頁，本院卷一第35頁
    ），並有新北市政府警察局樹林分局指認犯罪嫌疑人紀錄表
    、勘查採證同意書、偵辦毒品案件被移送者姓名及代號對照
    表、臺灣尖端先進生技醫藥股份有限公司濫用藥物檢驗報告
    、被告林志宇所持用之0000000000號、0000000000號電話之
    通訊監察譯文、被告郭朝宇所持用之0000000000號電話通訊
    監察譯文、被告林耀福所持用之0000000000號、0000000000
    號電話通訊監察譯文及扣案如附表六編號3-9 、11-17 所示
    之物在卷可稽（見99年度偵字第24225 號卷第37、46、49、
    50、51、52、53、56、57、58、61、63、67、69、72、73、
    96、111 、123 、145 、164 、192 、199 、237 、239 、
    242-244 、246 、247 、353 、354 頁，99年偵字第25239
    號卷第94頁）。此外，自被告林耀福處扣得之白色晶體1 包
    ，經送驗結果，含有甲基安非他命成分（驗餘淨重分別為12
    .79 公克，即附表六編號10），有內政部警政署刑事警察局
    99年11月12日刑鑑字第0990147153號鑑定書存卷為佐（見99
    年度偵字第24225 號卷第326 頁），益徵被告林耀福確有上
    開施用第二級毒品犯行。另在被告劉青三友人徐政之桃園
    縣平鎮市○○路○ 段179 巷50號住處扣得之白色透明結晶1
    包（即附表六編號2 ），經送交通部民用航空局航空醫療中
    心鑑定結果，含有甲基安非他命成分（驗前淨重0.233 公克
    ，驗餘淨重0.2328公克），有該中心99年11月19日航藥鑑字
    第0997128 號毒品鑑定書附卷可查（見100 年度毒偵字第15
    號卷第15頁），且被告劉青三於警詢及本院訊問時自承該包
    甲基安非他命為其所有（見99年度偵字第25247 號卷第8 頁
    ，99年度聲羈字第496 號卷第7 頁反面），並經本院勘驗無
    誤（見本院卷一第264 頁反面），且由被告劉青三親自在警
    方之搜索扣押筆錄、扣押物品清單上簽名表示該包甲基安非
    他命為其所有（見99年度毒偵字第3921號卷第17-19 頁），
    又證人徐政亦證稱該包甲基安非他命是被告劉青三在其住
    處施用後沒拿走的等語明確（見99年度毒偵字第3921號卷第
    13 頁 ），另證人李益明也證稱：在搜索現場時，證人徐
    政有說該包甲基安非他命是被告劉青三的等語甚詳（見本院
    卷二第24頁），足見上開甲基安非他命應為被告劉青三所有
    無疑。被告劉青三於審理時辯稱該包甲基安非他命是警方要
    求其擔下來的云云，顯為事後卸責之詞，不足採信。至於證
    人徐政於審理時雖證稱上開甲基安非他命是警方要求被告
    劉青三扛下來，彼上開警詢所述是警方要彼那樣說的云云（
    見本院卷二第138-139 頁），但查彼嗣於審理時又改稱：也
    有可能是被告劉青三去彼家鋪地毯時放的，彼不敢確定，也
    不一定是警察栽贓等語（見本院卷二第139 頁），前後所述
    不一，自難作對被告劉青三有利之認定。扣案如附表六編號
    2 之甲基安非他命1 包既為被告劉青三所有，自可證其確有
    施用第二級毒品犯行甚明。而邇來政府為杜絕毒品氾濫，毒
    害人民甚深，再三宣導民眾遠離毒品，媒體之報導既深且廣
    ，對於毒品之禁絕，應為民眾所熟悉。又政府對於查緝施用
    、轉讓及販賣毒品無不嚴格執行，且販賣毒品罪更係重罪，
    設若無利可圖，衡情一般持有毒品者，當不致輕易將其持有
    之毒品交付他人。而毒品價格不貲，且販賣毒品係違法行為
    ，非可公然為之，亦無公定之價格，不論任何包裝，均可任
    意分裝增減份量，每次買賣價量，亦可能隨時依雙方間之關
    係深淺、資力、需求量及對行情之認知、來源是否充裕、查
    緝是否嚴緊，購買者被查獲時供述購買對象之可能性風險之
    評估等，因而異其標準，並機動調整，非可一概而論。是販
    賣利得除經坦承犯行或價量俱臻明確外，委難查得實情，販
    賣之人從價差或量差中牟利方式雖異，其意圖營利之非法販
    賣行為則屬同一。本件被告林志宇、林耀福均已坦認於附表
    二、四所示之時間、地點，販賣如附表二、四所示數量、價
    格之甲基安非他命給被告林耀福、附表四所示之人等情，詳
    如上述，足見被告林志宇、林耀福上揭數次甲基安非他命之
    有償交易行為，確均係基於圖利之本意，甚為明灼。從而，
    被告劉青三對事實欄五所載犯行；被告林志宇對事實欄二、
    五所載犯行；被告林耀福對事實欄四、五所載犯行之任意性
    自白既均有上揭證據可佐，核與事實相符，自均得採為論罪
    科刑之依據。故上開犯罪事證已臻明確，被告劉青三、林志
    宇、林耀福此部分犯行洵堪認定，均應予依法論科。
二、訊據被告劉青三矢口否認有如事實欄一所載之販賣第二級毒
    品犯行，辯稱：「我沒有賣甲基安非他命給林志宇，我是和
    林志宇一起向他人購買，或由我帶藥頭『阿華』過去找林志
    宇，由林志宇自己向『阿華』買」云云，經查：
（一）被告劉青三於警詢時自承：於附表一編號1 、3 、4 所示
      時地，有向被告林志宇拿錢，並拿甲基安非他命給他等語
      （見99年度偵字第25247 號卷第9 頁反面、第10頁），並
      由本院勘驗屬實（見本院卷一第267-269 頁）又被告林志
      宇亦稱：「我是向劉青三拿甲基安非他命後，再將甲基安
      非他命賣給林耀福。我向被告劉青三約買過4 次。劉青三
      之電話為0000000000」（見99年度偵字第24225 號卷第25
      6 頁正反面、第261 頁）、「我是打電話給被告劉青三向
      他拿甲基安非他命」（見同卷第280 頁）、「我有於附表
      一所示時、地，向被告劉青三購買附表一所示之甲基安非
      他命」（見99年度偵字第25239 號卷第12-16 頁）、「我
      都是透過劉青三取得甲基安非他命。交易次數很多次，但
      我較有印象的是其中4 次。被告劉青三有1 次單獨到我家
      交易過」（見本院卷二第216 頁正反面）等語甚詳，並經
      被告林志宇指認被告劉青三無誤（見99年度偵字第2425號
      卷第261 、272 頁），衡酌被告劉青三、林志宇間並無仇
      怨，被告林志宇應無故意設詞誣陷被告劉青三之必要，被
      告林志宇所述已無不可信之理由。此外，依被告劉青三以
      0000000000號電話與被告林志宇所持用之0000000000號電
      話於99年8 月15日上午8 時10分、9 時13分、11時4 分【
      以上為附表一編號1 相關之譯文】、99年8 月19日凌晨2
      時27分、3 時41分、4 時12分、4 時24分、同日上午6 時
      【以上為附表一編號2 相關之譯文】、99年8 月20日上午
      5 時58分、6 時26分、6 時37分【以上為附表一編號3 相
      關之譯文】、99年9 月7 日上午2 時21分【以上為附表一
      編號4 相關之譯文，該通譯文內所之「茶葉」就是甲基安
      非他命之暗語，業據被告林志宇供承在卷，參本院卷二第
      219 頁反面】之對話譯文（見附件一，引自99年度偵字第
      25239 號卷第19-24 頁），被告劉青三非但親自與被告林
      志宇討價還價，並增減甲基安非他命數量，更主動減價，
      保證品質，且向被告林志宇表示可先試貨，而上開譯文中
      也根本未見有「阿華」或其他藥頭之訊息，亦無被告劉青
      三需先向「阿華」或其他藥頭確認甲基安非他命數量、金
      額之對話，甚至於被告劉青三與被告林志宇交易完成後，
      被告劉青三還問被告林志宇是否滿意甲基安非他命之品質
      ，並表示還有甲基安非他命可賣給被告林志宇。故綜合上
      情可知，被告劉青三有於附表一所示時地，販賣如附表一
      所載金額、數量之甲基安非他命給被告林志宇無疑。被告
      劉青三前揭所辯，無非事後卸責之詞，自難採信。
（二）衡情販賣毒品之行為，本無一定之公定價格，是其各次買
      賣價格，當亦各有差異，或隨供需雙方之資力、關係之深
      淺、需求之數量、貨源充裕與否、販賣者對於資金之需求
      如何，殷切與否，以及政府查緝之態度，進而為各種不同
      之風險評估，而為機動性調整，是其價格標準，自非一成
      不變。況且，販賣者從各種「價差」或「量差」或係「純
      度（如摻入葡萄糖等物）」謀取利潤方式，或有差異，然
      其所圖利益之非法販賣行為目的，則屬相同，並無二致。
      因之，販賣利得，除經行為人（被告）坦承，或其價量至
      臻明確，確實難以究其原委。但依一般民眾普遍認知毒品
      之非法交易，向為政府查禁森嚴，且重罰不寬貸，衡諸常
      情，倘非有利可圖，絕無平白甘冒被重罰高度風險之理，
      從而，舉凡其有償交易，除足反證其確另基於某種非圖利
      本意之關係外，通常尚難因無法查悉其買進、賣出之差價
      ，而諉無營利之意思，或阻卻販賣犯行之追訴（參照最高
      法院87年臺上字第3164號判決意旨）。況查，販賣毒品之
      販賣行為，係行為人基於營利之目的，而販入或賣出毒品
      而言。販賣毒品者，其主觀上須有營利之意圖，且客觀上
      有販賣之行為即足構成，至於實際上是否已經獲利則非所
      問。即於有償讓與他人之初，係基於營利之意思，並著手
      實施，而因故無法高於購入之原價出售，最後不得不以原
      價或低於原價讓與他人時，仍屬販賣行為。必也始終無營
      利之意思，縱以原價或低於原價有償讓與他人，方難謂為
      販賣行為，而僅得以轉讓罪論處（最高法院93年臺上字第
      1651號判決意旨參照）。查被告劉青三確有販賣如附表一
      所示之甲基安非他命給被告林志宇，且收取現金之行為，
      詳如前載，而按毒品價格昂貴、取得不易，自客觀以言，
      倘無利可圖，被告劉青三何需為上開行為。據此，被告劉
      青三應有從中獲取利益，具營利之意圖至堪認定。
（三）至於被告林志宇先稱每次係向被告劉青三購買價值新臺幣
      （下同）7000元之甲基安非他命等語（見99年度偵字第24
      225 號卷第256 頁反面），後又稱是向被告劉青三每次購
      買價值1 萬4000元之甲基安非他命，其中7000元是其要轉
      賣給被告林耀福等語（見99年度偵字第24225 號卷第280
      頁，99年度偵字第25239 號卷第12頁），所述似不一致，
      然本院審酌被告劉青三與林志宇曾有如下之對話：「劉：
      你現在還有多少？林：目前還有很多。... 劉：我拿過去
      給你喔。林：拿過來給我？劉：恩。林：拿給我我也是只
      有1 萬多元的現金而已。劉：有多少算多少啊。好嗎？..
      .林：好啦。」、「林：你要先拿多少給我？劉：77啦。
      好啦。林：我先拿1 萬給你喔。劉：1 萬2 啦... 」（見
      99年偵字第25239 號卷第22頁通訊監察譯文，即附件一第
      4 頁），可見被告劉青三、林志宇之毒品交易內容確高達
      上萬元，又被告林志宇曾有販賣價值7000元之甲基安非他
      命給被告林耀福（如附表編號6 、8 ）業如前載，堪信被
      告林志宇所稱係向被告劉青三每次購買價值1 萬4000元之
      甲基安非他命乙節，較為可採。
（四）被告林志宇雖於偵訊及審理中曾稱其之甲基安非他命不是
      向被告劉青三購買，而係向被告劉青三之友人「阿華」或
      不知名之男性友人購買，或與被告劉青三合資向「阿華」
      或不知名之男性友人購入云云（見99年偵字第24225 號卷
      第349-350 頁，本院卷一第33頁反面，本院卷二第216-22
      3 頁），然考量其於同次偵訊及審理時，均否認己之販毒
      犯行（見同上頁），顯有卸責之心，難以排除其有迴護被
      告劉青三之意，何況依前揭其與被告劉青三之通訊譯文，
      明顯是其直接與被告劉青三購買甲基安非他命，根本無法
      認有「阿華」或其他藥頭存在，故其所述有利於被告劉青
      三之詞，憑信性甚低，不足採信。
（五）被告劉青三雖又辯稱李慧貞有看到其和被告林志宇一起向
      「阿華」該人買甲基安非他命云云，然證人李慧貞於審理
      中證稱：「我認識劉青三，但沒見過林志宇。我不知道劉
      青三向誰購買毒品，也不記得有1 位叫『阿華』之人曾賣
      甲基安非他命給劉青三，或親眼看過劉青三向他人買甲基
      安非他命」等語明確（見本院卷二第214 頁反面至第215
      頁反面），益徵被告劉青三所辯，均非事實。
三、訊據被告郭朝宇亦矢口否認有事實欄二、三所示之販賣第二
    級毒品、轉讓禁藥犯行，辯稱：「我沒有與林志宇共同販賣
    甲基安非他命給林耀福。另外，我只有附表三編號4 所示時
    地，轉讓甲基安非他命給鄒立新，非賣給鄒立新，也沒有於
    附表編號1-3 所示時地販賣甲基安非他命給鄒立新。至於附
    表四的甲基安非他命殘渣袋，我原本叫鄒立新拿去丟掉，是
    鄒立新自己拿去用，我並沒有要轉讓給鄒立新之意。鄒立新
    所述不實，他是因為不堪我家人向他追討欠款才誣陷我」云
    云，經查：
（一）被告郭朝宇於警詢、偵訊及本院羈押訊問時，就事實欄二
      所載之犯行自承：「我知道林耀福有向林志宇購買甲基安
      非他命，因為林志宇要與他交易時，都是叫我出面送貨。
      我的工作就是聽林志宇之指示，待林志宇以0000000000、
      0000000000號電話打給我，我就從我住處（板橋區○○路
      ○ 段269 號4 樓）走上5 樓林志宇之住處，林志宇就會拿
      甲基安非他命給我，告知我應收款項，我再拿到1 樓給林
      耀福，收到林耀福給的錢後，我再交回給林志宇。林耀福
      每次購買數量不定，從1000元到1 萬9000 元 都有。林志
      宇除了叫我送甲基安非他命給林耀福外，還有1 、2 個我
      不認識之人。我幫林志宇送甲基安非他命數量多到我記不
      清，有時1 天幫他跑2-3 次。林志宇會給我幾佰元酬庸，
      最多1 次給我1000元，也會提供甲基安非他命給我施用。
      」、「我靠幫林志宇拿甲基安非他命給林耀福或其他人維
      生，林志宇會給我一些錢。甲基安非他命都是林志宇交給
      我轉交他人的」、「我是幫林志宇拿甲基安非他命給林耀
      福和其他不知名之人。林志宇會給我一些甲基安非他命施
      用作為好處。我都是幫林志宇拿甲基安非他命到1樓 給林
      耀福」、「我有於附表二編號5-7 所示時地，幫林志宇轉
      交裝有甲基安非他命之小信封給林耀福」等語綦詳（見99
      年度偵字第24225 號卷第224-225 、250 、251 頁，99年
      度聲羈字第478 號卷第9-10頁，本院卷一第101 頁，卷二
      第245 頁反面），並經本院勘驗無誤（見本院卷一第220-
      228 頁）。又就事實欄三所示之犯行，其於偵查中坦承：
      「附件三之99年8 月11日下午4 時13分該通譯文，是鄒立
      新說要跟我買毒品。99年8 月12日下午3 時該通譯文則是
      鄒立新要跟我拿300 元的量，我也有拿300 元毒品給他。
      我確實有於附表四所示時地交甲基安非他命殘渣袋給鄒立
      新」等語（見100 年度蒞字第7732號卷第53-54 頁，本院
      100 年度訴字第833 號卷一第13-14 頁），衡酌被告郭朝
      宇就毒品交易情形均供述甚詳，苟非其親身經歷上開事項
      ，其焉能陳述如此清晰？
（二）被告林志宇稱：「我是將甲基安非他命委託郭朝宇拿到我
      家樓下給林耀福，郭朝宇再將錢拿給我。郭朝宇於99年7
      月間起即幫我送甲基安非他命，我會將甲基安非他命分給
      郭朝宇施用」、「附表二編號1 、3 、4 該次我將甲基安
      非他命裝在信封內，請郭朝宇交給林耀福並收取金錢」、
      「郭朝宇知道我請他幫忙轉交給林耀福的是甲基安非他命
      」、「我交給郭朝宇的甲基安非他命每次都用信封裝，郭
      朝宇都會看到我在裝甲基安非他命，也都知道信封內裝甲
      基安非他命」、「我會打電話請郭朝宇上樓拿甲基安非他
      命送給被告林耀福，不用說找他何事，他一聽就知道」等
      語（見99年度偵字第24225 號卷第256 、280 、350-351
      頁，99年度聲羈字第478 號卷第11頁反面，99年度偵聲字
      第294 號卷第16頁反面，本院卷一第33頁反面、第34頁反
      面，卷二第220 頁反面、第222-223 頁），又被告林耀福
      亦稱：「附表二之交易均是由郭朝宇拿甲基安非他命給我
      的。我向被告林志宇、郭朝宇買甲基安非他命十幾次了，
      由林志宇負責電話聯絡，郭朝宇負責現場交易」、「郭朝
      宇拿給我的毒品均裝在信封袋內」等語甚詳（見99年度偵
      字第24225 號卷第23-24 、337-341 頁，99年度聲羈字第
      478 號卷第8 頁正反面，本院卷一第35頁反面），並經本
      院勘驗無誤（見本院卷三第158 、197-201 、204 、224-
      227 、248 、254 、256 、259 頁），且被告林耀福亦指
      認被告郭朝宇就是交付甲基安非他命給其之人明確（見99
      年度偵字第24225 號卷第24頁反面、第37頁），而被告郭
      朝宇也坦認被告林志宇、林耀福2 人就是毒品來源及買家
      （見99年度偵字第24225 號卷第24頁反面、第226 頁反面
      、第237 、239 頁、第261 頁反面）。另參以被告林志宇
      、林耀福、郭朝宇間並無仇怨、債務糾紛（見99年度偵字
      第24225 號卷第24頁反面、第227 頁，本院卷一第37 頁
      ），被告林志宇、林耀福應無甘冒偽證之風險，故意誣陷
      被告郭朝宇，互核被告林志宇、林耀福、郭朝宇3 人所述
      情節又一致，顯然被告林志宇、林耀福、郭朝宇上揭所言
      均堪採信。
（三）經警方提示被告郭朝宇以0000000000號電話與被告林志宇
      之對話譯文後（詳見附件二，引自99年度偵字第24225 號
      卷第242-247 頁），其亦坦承：「99年8 月10日夜間10時
      16分該通譯文【附表二編號2 之交易】是林志宇當天有事
      出門，先將甲基安非他命交給我，並交代待會有客人會來
      拿，到時他會打電話給我，我再將甲基安非他命拿下樓給
      客人。該通電話就是林志宇打電話叫我將收得的錢拿上樓
      給他。99年9 月11日夜間10時12分該通譯文【附表二編號
      8 之交易】是林耀福要向林志宇買7200元之甲基安非他命
      ，由我送下樓給林耀福，但我下樓時沒見到林耀福，回撥
      給林志宇，林志宇叫我先去買飲料等。99年9 月30日夜間
      11時43分該通譯文【附表二編號9 之交易】是林耀福要向
      林志宇買甲基安非他命，由我送下樓，完事後林志宇會拿
      1 小包甲基安非他命給我」等語甚明（見99年度偵字第24
      225 號卷第225 頁反面至第226 頁反面），且觀附件二內
      被告林志宇與被告郭朝宇於99年8 月10日夜間10時59分、
      同月29日夜間10時47分之對話譯文，被告林志宇也是通知
      被告郭朝宇被告林耀福要來找被告林志宇，與被告林志宇
      、被告林耀福所坦承如附表二編號2 、6 所載之甲基安非
      他命交易時間相合。再者，於附表二編號9 所示時間被告
      林耀福向被告林志宇買得甲基安非他命後，被告林耀福於
      99年10月1 日夜間0 時35分即致電被告林志宇詢問買得甲
      基安非他命之重量，再於同日凌晨1 時許，致電被告林志
      宇抱怨買得之重量差很多（見99年度偵字第24225 號卷第
      72頁，另參附件二，以下均同），被告林志宇旋於同日1
      時2 分、8 分2 次打給被告郭朝宇質問是否在送甲基安非
      他命給被告林耀福的途中擅取，被告郭朝宇則一再澄清，
      被告林志宇便表示為免爭議，下次被告林耀福再來購買時
      ，要被告林耀福帶磅秤當場秤重（見99年度偵字第2422 5
      號卷第225 頁），嗣於同日夜間20時23分被告林耀福再致
      電被告林志宇要購買甲基安非他命時（即附表二編號10該
      次），被告林志宇果真要求被告林耀福攜帶磅秤現場秤重
      （見99年度偵字第24225 號卷第72頁）。此外，除上開有
      關被告林志宇與郭朝宇談及被告林耀福購買甲基安非他命
      之對話譯文外，依附件二所載其他譯文，亦可看出被告林
      志宇確實多次指示被告郭朝宇送毒品及收錢，也核與被告
      郭朝宇上揭所述有幫被告林志宇送毒品給他人並收錢乙節
      相符。故綜合前開被告林志宇、林耀福、郭朝宇所述，及
      上揭譯文所示情節，足認被告郭朝宇有為被告林志宇於附
      表二所示時地，交付如附表二所示之甲基安非他命給被告
      林耀福並收取價金交回被告林志宇，甚為明灼。
（四）證人鄒立新於偵查及審理時證稱：「99年10月20日該日我
      到郭朝宇家向他拿甲基安非他命，剛好樹林分局偵查隊進
      來搜索。之前也有幾次去郭朝宇那邊拿甲基安非他命，也
      有拿殘渣袋。交易地點有時在他家拿，有時在外面。我是
      問郭朝宇有無可以提神的，他說有，我才知道他那邊有甲
      基安非他命可以拿。我與郭朝宇交易是一手交錢一手交毒
      品。我知道郭朝宇之毒品來源係林志宇。我向被告林志宇
      拿殘渣袋時，郭朝宇沒有向我收錢。」、「我最後1 次向
      郭朝宇拿甲基安非他命就是99年10月20日警察到郭朝宇家
      搜索那次，我有拿到並放在皮包，也被警方查扣。該次是
      我早上跟郭朝宇約好要向他借甲基安非他命，等我有錢再
      還他，郭朝宇說他願借我500 元的量，下午我就到他家拿
      ，並看到他從床頭小櫃子拿出毒品1 包，用夾鏈袋分裝50
      0 元的量，準備離開時就被警方查獲。這之前我大多向郭
      朝宇拿殘渣袋，有錢才買。因為殘渣袋也吸得到毒品，只
      是量較少，且是免費的。」等語詳盡（見100 年度蒞字第
      7732號卷第4-6 頁，本院卷二第20-21 頁）。又經檢察官
      提示附件三之譯文（引自100 年度蒞字第23-45 頁），證
      人鄒立新亦證稱：「附件三之99年8 月10日下午4 時45分
      譯文是我要跟郭朝宇買毒品，郭朝宇表示他有500 元的毒
      品，1 克叫1 罐，半罐指半克，當時1 克是6000元，他本
      來叫我買半罐，但我說我只有500 元，不夠買半罐，看他
      怎麼處理，後來他不想賣我，我就只有跟他要到殘渣袋，
      並幫他倒垃圾。99年8 月11日下午4 時13分、下午5 時6
      分之譯文是我要到郭朝宇家拿毒品，一手交錢一手交毒品
      ，後來在同日下午5 時6 分許在他家樓下拿到毒品。99年
      8 月12日下午3 時、下午4 時48分之譯文是我當時身上只
      有300 元，問郭朝宇能不能拿500 元的量給我，他問我能
      否湊到500 元，我問他可否給450 元的量，後來他還是跟
      我拿300 元，至於他是否給我價值450 元的量，是他自己
      斟酌。500 元的量不到1 克，約0.2-0.3 公克。300 元毒
      品的量更少，只比殘渣袋多一點。後來於下午4 時48分，
      在他家樓下旁邊的公共電話亭前柱子，我先拿錢給他，他
      再拿毒品給我。99年8 月15日夜間10時15分之譯文是我要
      跟郭朝宇借1 張即1000元的毒品，後來沒有借到，因為到
      現場後我跟他說要用之前他欠我的1500元來抵，但他不要
      ，他只有在他家樓下給我殘渣袋，我順便幫他倒垃圾。99
      年8 月17日下午6 時10分之譯文是我要跟他要殘渣袋，他
      叫我去湊300 元，但我沒湊到，後來他還是有給我殘渣袋
      ，也有幫他倒垃圾。99年9 月1 日下午5 時6 分之譯文是
      郭朝宇要給我一些殘渣袋，並約定7 點去幫他倒垃圾，該
      次我拿到5 、6 包殘渣袋。99年9 月25日下午7 時38分之
      譯文是我要向郭朝宇借半張即500 元量的毒品，後來沒有
      借到，但他給我殘渣袋，譯文中的『寒帶』是指殘渣袋，
      譯文翻錯了。99年10月5 日下午4 時33分、5 時34分是郭
      朝宇先問我要不要拿1 克，我說我薪水才領9000元，所以
      後來我在他房間內改拿3500元毒品的量，譯文中『1 舒』
      是指1 件，比1 克少一點。」（見100 年度蒞字第7732號
      卷第47-49 頁），核與附件三之99年8 月10日下午4 時45
      分、48分【附表四編號1 】、99年8 月11日下午4 時13分
      、5 時5 分、6 分【附表三編號1 】、99年8 月12日下午
      3 時、4 時48分【附表三編號2 】、99年8 月15日下午10
      時15分、51分【附表四編號2 】、99年8 月17日下午1 時
      、1 時9 分、6 時10分【附表四編號3 】、99年9 月1 日
      下午5 時6 分【附表四編號4 】、99年9 月25日下午7 時
      38分、夜間10時29分、99年9 月26日上午8 時56分【附表
      四編號5 】、99年10月5 日下午4 時33分、5 時34分、40
      分、42分【附表三編號3 】之通聯譯文所示情節一致。另
      證人鄒立新更曾於99年8 月19日下午4 時51分致電被告郭
      朝宇抱怨甲基安非他命量太少（見附件三）。此外，99年
      10月20日至被告郭朝宇搜索時，證人鄒立新確實在場，並
      為警扣得其所有之甲基安非他命1 包，亦有卷附新北市政
      府樹林分局搜索扣押筆錄、扣押物品目錄表為佐（見99年
      度偵字第24225 號卷第231-232 頁）。再輔以被告郭朝宇
      前揭自承之情，足見被告郭朝宇確實有於附表三、四所示
      時地分別販賣、轉讓甲基安非他命給證人鄒立新無誤。
（五）同前論理，毒品價格昂貴、取得不易，自客觀以言，倘無
      利可圖，被告郭朝宇何需為被告林志宇送甲基安非他命給
      被告林耀福，遑論被告郭朝宇前已自承其以此維生，賺取
      被告林志宇給予之金錢及免費甲基安非他命施用，更無必
      要於證人鄒立新就甲基安非他命之價格討價還價（見附件
      三99年8 月12日下午3 時之通聯譯文）。據此，被告郭朝
      宇同應有從附表二、三所示犯行中獲取利益，均具營利之
      意圖，並就附表二部分犯行與被告林志宇有販賣甲基安非
      他命之犯意聯絡及行為分擔，至堪認定。被告郭朝宇之辯
      護人辯稱無與被告林志宇有販毒之犯意聯絡云云，自非屬
      實。被告郭朝宇另辯稱其於附表三編號4 所示該次，其僅
      是轉讓甲基安非他命給證人鄒立新云云，查依證人鄒立新
      前開所述，證人鄒立新乃與被告約定好以500 元之代價取
      得甲基安非他命，佐以上開論理，顯然被告郭朝宇主觀應
      是基於販賣之意交付甲基安非他命給證人鄒立新，縱證人
      鄒立新明確表示該次價款500 元尚未付給被告郭朝宇，仍
      無解於被告郭朝宇之行為已構成販賣第二級毒品之罪。
（六）至於被告林志宇、林耀福於審理中均改稱被告郭朝宇幫被
      告林志宇送甲基安非他命給被告林耀福僅有2 、3 次云云
      （見本院卷二第221 頁反面，第247-248 頁），查本院前
      已詳論被告林志宇、林耀福先前之供詞，並與卷附前開通
      訊監察譯文交互勾稽，被告林志宇、林耀福此部分對被告
      郭朝宇有利之說詞，應均在迴護被告郭朝宇，洵非可採。
四、綜上所述，被告劉青三、郭朝宇及其等辯護人前揭所辯均不
    足採，本件事證既明，被告劉青三就附表一所示犯行；被告
    郭朝宇就附表二、三、四所示犯行均堪以認定，亦應依法論
    科。再起訴書所載關於被告劉青三等4 人之販賣、轉讓甲基
    安非他命時間、地點、數量、金額，本院參酌前開被告劉青
    三等4 人之供述、證人之證述、相關通訊監察譯文，認應以
    本判決附表一至五所載之販賣時間、地點、數量、金額較符
    事實，亦更正如本判決附表一至五所示，併予指明。
三、論罪科刑
（一）按甲基安非他命係毒品危害防制條例第2 條第2 項第2 款
      所稱之第二級毒品，依法不得販賣、持有、轉讓。又甲基
      安非他命固為第二級毒品，但早經行政院衛生署於75年7
      月11日，以衛署藥字第597627號重申公告禁用，迄未變更
      ，仍屬藥事法第22條第1 項第1 款所列之禁藥。另毒品危
      害防制條例第8 條第2 項規定轉讓第二級毒品罪之法定刑
      為6 月以上5 年以下有期徒刑，得併科70萬元以下之罰金
      。藥事法第83條第1 項轉讓禁藥罪之法定本刑則為7 年以
      下有期徒刑，得併科500 萬元以下罰金，故藥事法第83條
      第1 項之罪之法定本刑，顯較毒品危害防制條例第8 條第
      2 項之罪之法定本刑為重，依「重法優於輕法」之法理，
      就被告郭朝宇無償轉讓甲基安非他命之行為（即附表四部
      分），應優先適用藥事法第83條第1 項轉讓禁藥罪之規定
      處斷（最高法院99年度臺上字第5604號判決意旨參照）。
      故核被告劉青三就附表一部分；被告林志宇就附表二部分
      ；被告郭朝宇就附表二、三部分；被告林耀福就附表五部
      分，均係犯毒品危害防制條例第4 條第2 項之販賣第二級
      毒品罪。被告郭朝宇就附表四部分，則係犯藥事法第83條
      第1 項之轉讓禁藥罪。被告劉青三、林志宇、郭朝宇、林
      耀福各自因販賣、轉讓、施用而持有毒品之低度行為，應
      為高度之販賣、轉讓、施用行為所吸收，均不另論罪。
（二）被告林志宇與郭朝宇間，就附表二部分之犯行有犯意聯絡
      及行為分擔，應論以共同正犯。
（三）被告劉青三就附表一部分；被告林志宇就附表二部分；被
      告林耀福就附表五部分之數次販賣第二級毒品犯行，及被
      告郭朝宇就附表二、三、四部分之數次販賣第二級毒品、
      轉讓禁藥犯行，犯意均屬個別，行為亦均互殊，各應予分
      論併罰。被告林志宇、郭朝宇、林耀福之辯護人辯稱應以
      集合犯論處云云，於法未合，尚非可採。
（四）被告劉青三、林志宇前均曾受如事實欄所載有期徒刑之執
      行完畢，有臺灣高等法院被告前案紀錄表附卷可考，其等
      於有期徒刑執行完畢後5 年以內，均故意再犯本件最重本
      刑為有期徒刑以上之刑之罪，均為累犯，然因販賣第二級
      毒品之法定本刑為無期徒刑或7 年以上有期徒刑，得併科
      新臺幣1 千萬元以下罰金，而第65條第1 項規定，無期徒
      刑不能加重其刑，是僅就其法定本刑中有期徒刑、併科罰
      金刑部分，依刑法第47條第1 項規定，予以加重其刑。。
（五）按毒品危害防制條例第17條第2 項規定，犯第4 條至第8
      條之罪於偵查中及審判中均自白者，減輕其刑。所謂於偵
      查中及審判中均自白，係指被告於偵查中歷次之陳述，曾
      經自白，且於各審級審判中歷次之陳述，曾經自白而言。
      舉凡刑事法律之解釋，不論為實體法或程序法，其最重要
      之原則迨為對被告有利之原則。本條項之規定，既為於偵
      查中及審判中均自白，而非於偵查中及審判中之每次陳述
      均自白，則被告在偵查中歷次陳述只要曾經自白（一次以
      上），且在審判中歷次陳述亦曾經自白（一次以上），解
      釋上即符合該條項之規定（臺灣高等法院暨所屬法院99年
      法律座談會刑事類提案第26號決議參照）。而所謂自白在
      學理上有所謂「狹義自白」與「廣義自白」二種概念；刑
      事訴訟法第100 條規定，雖將被告對於犯罪之自白及其他
      不利益之陳述區分為二，然自白在本質上亦屬於自己不利
      益陳述之一種，而同法第156 條第1 項，固僅就自白之證
      據能力為規定，但對於其他不利益之陳述證據能力之有無
      ，仍有其適用。基於被告自白在刑事訴訟法上之證據能力
      與證明力有諸多之限制，因此法規範上所謂被告之自白，
      宜從廣義解釋，除指對於犯罪事實全部或一部為肯定供述
      之狹義自白外，尚包括狹義自白以外之其他承認不利於己
      之事實所為之陳述在內，故毒販在偵查及審判中之歷次陳
      述，各有一次以上之自白者，不論其之自白，係出於自動
      或被動、簡單或詳細，並其自白後有無翻異，即應依法減
      輕其刑（最高法院99年度臺上字第6544號、第4878號判決
      意旨參照）。
（六）按訊問被告應先告知犯罪嫌疑及所犯所有罪名。罪名經告
      知後，認為應變更者，應再告知；訊問被告，應與以辯明
      犯罪嫌疑之機會；如有辯明，應命就其始末連續陳述；其
      陳述有利之事實者，應命其指出證明之方法。刑事訴訟法
      第95條第1 款、第96條分別定有明文。而上開規定，依同
      法第100 條之2 於司法警察官或司法警察詢問犯罪嫌疑人
      時，準用之。從而，司法警察調查犯罪於製作警詢筆錄時
      ，就該犯罪事實未曾詢問；檢察官於起訴前亦未就該犯罪
      事實進行偵訊，形同未曾告知犯罪嫌疑及所犯罪名，即逕
      依其他證據資料提起公訴，致使被告無從於警詢及偵查中
      辯明犯罪嫌疑，甚或自白，以期獲得減刑寬典處遇之機會
      ，難謂非違反上開程序規定，剝奪被告之訴訟防禦權，違
      背實質正當之法律程序；於此情形，倘認被告於嗣後之審
      判中自白，仍不得依毒品危害防制條例第17條第2 項之規
      定減輕其刑，顯非事理之平，自與法律規範之目的齟齬，
      亦不符合憲法第16條保障之基本訴訟權。故而，在承辦員
      警未行警詢及檢察官疏未偵訊，即行結案、起訴之特別狀
      況，祇要審判中自白，應仍有上揭減刑寬典之適用，俾符
      合該條項規定之規範目的（最高法院100 年度臺上字第36
      92號判決意旨參照）。
（七）查被告林志宇就附表二編號1 、3 、4 、5 、6 、7 、10
      、11所示犯行，於警詢或偵查中曾坦承犯行，再於審判中
      對上開犯行均坦認不諱，依毒品危害防制條例第17條第2
      項之規定，減輕其刑。又被告林志宇所為附表二編號2 、
      8 、9 所示犯行，乃檢察官於訊問向其購毒之被告林耀福
      後，未再就此部分犯行提訊被告林志宇，即行起訴（參被
      告林志宇之警詢、偵訊筆錄），是被告林志宇不論向司法
      警察（官）、檢察官均無就此部分為自白之陳述機會，而
      被告林志宇於本院審理中就附表二編號2 、8 、9 所示之
      犯罪事實已全部自白，若僅因被告林志宇於偵查中未曾就
      上開犯行部分應訊而無從自白，即認不得適用毒品危害防
      制條例第17條第2 項規定減輕其刑，則與該條鼓勵被告自
      白認罪，使該案件之刑事訴訟程序能儘早確定之立法目的
      不符，並將無法主動應訊進而喪失自白機會之不利益歸於
      偵查中屬於被動造之被告，顯失事理之平，亦不符合憲法
      第16條保障之基本訴訟權，故依上開說明，被告林志宇所
      為如附表二編號2 、8 、9 所示犯行，亦均得依毒品危害
      防制條例第17條第2 項之規定，減輕其刑。基上所述，被
      告林志宇就附表二所示犯行，均可依上開規定減輕其刑，
      並依法先加後減之。另被告林耀福就附表五編號1 、7 所
      示犯行，雖於偵查中否認有收販毒的錢，但均已坦承有交
      付如附表五編號1 、7 所示之甲基安非他命給附表五編號
      1 、7 之人，顯已對犯罪事實之主要部分為肯定供述，而
      有自白，其再於審理中自白有販賣甲基安非他命給上開之
      人，是揆諸前揭說明，自應認亦可依毒品危害防制條例第
      17條第2 項之規定減輕其刑，而附表五其餘犯行，被告林
      耀福於警詢及偵查中均未曾自白販毒，尚無上開減刑規定
      之適用。至被告郭朝宇之辯護人雖辯稱被告郭朝宇亦有上
      開減刑規定之適用云云，然本院審酌被告郭朝宇於審理中
      均未曾坦承其與被告林志宇共同販賣如附表二所示甲基安
      非他命給被告林耀福11次及附表三、四之犯行，當無適用
      減刑規定之可能，辯護人就此所辯，顯然有誤。
（八）至於被告林耀福之辯護人辯稱被告林耀福於到案後即坦白
      供出毒品來源為被告林志宇、郭朝宇，應有毒品危害防制
      條例第17條第1 項減刑規定之適用，並以新北市政府警察
      局樹林分局解送人犯報告書所載「林耀福向警方供稱所販
      賣之毒品甲基安非他命係向「小林」、「宇哥」之男子所
      購買，經警方查證係林志宇、郭朝宇2 人，且經林耀福指
      證無誤。本案因時效關係，亟需再調查供應販賣毒品與嫌
      疑人林耀福之上游販毒集團成員身分，特先行解送人犯..
      」為據（見99年度偵字第24225 號卷第2 頁）云云，惟按
      犯毒品危害防制條例第4 條第2 項之販賣第二級毒品罪，
      供出毒品來源，因而破獲者，依同條例第17條第1 項得減
      輕其刑之規定。其所稱「供出毒品來源，因而破獲者」，
      係指被告供出毒品來源之有關資料，諸如前手之姓名、年
      籍、住居所、或其他足資辨別之特徵等，使調查或偵查犯
      罪之公務員因而對之發動調查或偵查並破獲者而言。申言
      之，被告之「供出毒品來源」，與調查或偵查犯罪公務員
      對之發動調查或偵查並進而破獲之間，論理上須具有先後
      且相當之因果關係，非謂被告一有「自白」、「指認」毒
      品來源之人，而破獲在後，即得依上開規定予以減刑。若
      被告供出毒品來源者之前，調查或偵查犯罪之公務員已有
      確切證據，足以合理懷疑被告所供販賣毒品來源之人，則
      嗣後之破獲與被告「供出毒品來源」間，即欠缺先後且相
      當之因果關係，自不得適用上開規定予以減輕其刑（最高
      法院98年度臺上字第3274號、97年度臺上字第1475號判決
      意旨參照）。本件係新北市政府警察局樹林分局、內政部
      入出國及移民署專勤事務大隊機動隊人員先行掌握被告林
      耀福涉嫌販賣毒品情資後，依法向本院聲請對其所持用之
      0000000000號、0000000000號等行動電話實施通訊監察，
      經一段期間通訊監察配合現場行動蒐證，即發現被告林耀
      福係向被告林志宇、郭朝宇購得毒品後再販售給他人，有
      本院通訊監察書、行動蒐證照片、內政部入出國及移民署
      專勤事務大隊機動隊100 年10月13日移署專一機杰字第10
      08234254號函在卷可佐（見99年度警聲搜字第1565號卷，
      本院卷三第268 頁），足認偵查人員查獲被告林耀福前，
      既已明確知悉被告林志宇、郭朝宇涉嫌販賣第二級毒品給
      被告林耀福之情節，且經警方於99年10月20日同步對被告
      林耀福、林志宇、郭朝宇發動搜索，亦均查獲被告林耀福
      等3 人，並確實分別自其3 人處扣得甲基安非命等物（見
      99年度警聲搜字第1565號卷），故縱被告林耀福嗣後再供
      出被告林志宇、郭朝宇，亦與毒品危害防制條例第17條第
      1 項所稱「供出毒品來源因而破獲」之要件有間，而無該
      條項之適用。至上揭警方解送人犯報告書所載，無非是指
      仍有再行調查被告林耀福其他毒品上游之意，並非指已查
      獲之上游即被告林志宇、郭朝宇2 人。被告林耀福之辯護
      人就此所辯，尚屬無據。
（九）被告林志宇、被告林耀福之辯護人雖請本院依刑法第59條
      規定，為被告2 人酌減其刑，然查被告2 人所犯之毒品危
      害防制條例第4 條第2 項販賣第二級毒品罪，對國家、社
      會及他人之危害甚大，並無情輕法重或情堪憫恕之情況，
      自無從再依刑法第59條規定予以減輕其刑。
（十）本院審酌被告被告劉青三、林志宇、郭朝宇、林耀福均明
      知毒品對人體之危害性，為圖私利，竟均販賣甲基安非他
      命給他人，而被告郭朝宇又另無償轉讓甲基安非他命給鄒
      立新，足令收受毒品者沉迷於毒癮，無法自拔外，輕則戕
      害個人身心，重則因缺錢買毒而引發各式犯罪，對國家、
      社會、個人之傷害可謂至深且鉅，以及被告劉青三、林志
      宇、林耀福所販售；被告郭朝宇所販賣、轉讓之甲基安非
      他命數量、次數、對象、金額，並考量被告劉青三、林志
      宇、林耀福施用毒品之犯行究屬戕害自己身體，並未危害
      他人，暨參酌被告劉青三對事實欄五；被告林志宇對事實
      欄二、五；被告林耀福對事實欄四、五所載犯行，犯後均
      坦承犯行，態度良好，而被告劉青三對事實欄一；被告郭
      朝宇對事實欄二、三所示犯行則均飾詞狡辯，毫無悔意等
      一切情狀，就被告劉青三、林志宇、郭朝宇、林耀福等人
      ，分別量處如附表一至五宣告刑欄所示之刑，並定其應執
      行之刑如主文所示，以示懲戒。
（十一）扣案如附表六編號2 、10之甲基安非他命為第二級毒品
        ，不問屬被告與否，應依毒品危害防制條例第18條第1
        項前段之規定沒收銷毀。而直接包裝上開甲基安非他命
        之包裝袋各1 個，因其上殘留之毒品難以析離，且無析
        離之實益與必要，應視同毒品，均宣告沒收銷燬之；又
        送驗耗損部分之毒品因業已滅失，故不另宣告沒收，併
        予說明。另附表編號3 、4 、14之甲基安非他命殘渣袋
        共19個，亦均含有微量之甲基安非他命，屬違禁物，不
        問屬被告與否，同應依毒品危害防制條例第18條第1 項
        前段之規定沒收銷毀。另上開毒品、殘渣袋因無證據證
        明係供被告劉青三、林志宇、林耀福販賣之用，或為尚
        未賣出之毒品，均僅得認屬供其等個人施用，於其等各
        所犯之施用第二級毒品罪之主文項下宣告沒收。
（十二）扣案如附表六編號1 、16、17之手機及門號SIM 卡，各
        為被告劉青三、林耀福所有供販毒聯絡之用；另未扣案
        如附表七所載之手機及門號SIM 卡，各為被告林志宇、
        郭朝宇所有，並用以聯絡販毒事宜，且無證據證明已滅
        失，均應依毒品危害防制條例第19條第1 項之規定，於
        其等各所犯販賣第二級毒品罪主文項下宣告沒收，而被
        告林志宇、郭朝宇部分，應依共犯連帶沒收原則，諭知
        附表七所示手機、門號SIM 卡均連帶沒收。又附表七所
        示手機、SIM 卡如均不能沒收，均應對被告林志宇、郭
        朝宇連帶追徵其價額。另附表七編號3 之手機及門號
        SIM 卡，亦供被告郭朝宇持與證人鄒立新聯絡轉讓禁藥
        事宜，應依刑法第38條第1 項第2 款規定，於其所犯轉
        讓禁藥罪主文項下宣告沒收，並於定應執行刑時僅宣告
        與被告林志宇連帶沒收，如不能沒收，應對被告林志宇
        、郭朝宇連帶追徵其價額。
（十三）被告劉青三如附表一所示之販賣第二級毒品所得5 萬60
        00元；被告郭朝宇如附表三所示之販賣第二級毒品所得
        4300元（附表三編號4 該次尚未收得500 元價款）；被
        告林耀福如附表五所示之販賣第二級毒品所得9500元，
        雖均未扣案，然無證據證明已不存在，仍應依毒品危害
        防制條例第19條第1 項之規定均諭知沒收，如全部或一
        部不能沒收時，分以被告劉青三、郭朝宇、林耀福之財
        產抵償之。另就附表二之被告林志宇、郭朝宇共同販毒
        所得5 萬1300元部分，雖未扣案，但亦無證據證明已滅
        失，仍應依同上規定，諭知由被告林志宇、郭朝宇連帶
        沒收，如全部或一部不能沒收時，以其等財產連帶抵償
        之。
（十四）扣案如附表六編號5-9 、11-13 、15分別為被告林志宇
        、林耀福所有之物，並用以施用第二級毒品，均應依刑
        法第38條第1 項第2 款之規定，均宣告沒收。
（十五）不另宣告沒收之物
     1、扣案被告林志宇所有之白色透明結晶2 包，經送交通部
        民用航空局航空醫療中心檢驗結果，並未驗出含有甲基
        安非他命或其他毒品成分，有該中心99年10月27日航藥
        鑑字第0996714 號毒品鑑定書可憑（見99年度偵字第24
        225 號卷第333 頁），非屬違禁物或刑法第38條規定得
        沒收之物。
     2、扣案被告郭朝宇所有之白色結晶2 包，經檢驗結果雖含
        有甲基安非他命成分，有交通部民用航空局航空醫療中
        心99年10月27日航藥鑑字第0996715 號毒品鑑定書存卷
        可查（見99年度偵字第24225 號卷第330 頁），屬違禁
        物，然與本件被告郭朝宇販賣、轉讓甲基安非他命之犯
        行均無涉，且被告郭朝宇又未曾因施用毒品案件經觀察
        、勒戒，更無從在本件中宣告沒收。
     3、自被告郭朝宇處扣得之GPLUS 手機1 支，非其所有，而
        甲基安非他命吸食器1 組、磅秤1 臺雖為其所有，但係
        供其施用毒品吸食及秤重之用，業據其供承在卷（見本
        院卷四第30頁反面），又無證據證明與本件有關，自均
        不予宣告沒收。
     4、扣案被告林耀福所有之帳冊1 張，觀其內容難認與本件
        有關（見99年度偵字第24225 號卷第36頁），亦不宣告
        沒收。
、無罪部分
一、公訴意旨略以：（一）被告劉青三明知甲基安非他命為管制
    藥品管理條例第3 條第2 項所定之第二級管制藥品，亦屬藥
    事法第22條第1 項第1 款所規定之「禁藥」，不得供應、轉
    讓他人，竟於99年11月4 日凌晨4 、5 時許，在桃園縣平鎮
    市○○路○ 段179 巷50號處，轉讓甲基安非他命給陳欣妤施
    用。（二）被告林耀福另意圖營利，基於販賣第二級毒品甲
    基安非他命之犯意，於99年9 月中旬，在臺北市中山區○○
    ○路上的7-11，以500 元之價格販賣甲基安非他命給證人夏
    離丹，因而認被告劉青三涉犯藥事法第83條第1 項之轉讓禁
    藥罪嫌，被告林耀福則涉有毒品危害防制條例第4 條第2 項
    之販賣第二級毒品罪嫌云云。
二、按犯罪事實應依證據認定之，無證據不得認定其犯罪事實；
    又不能證明被告犯罪者，應諭知無罪之判決，刑事訟訴法第
    154 條第2 項、第301 條第1 項分別定有明文。而被告或共
    犯之自白，不得作為有罪判決之唯一證據，仍應調查其他必
    要之證據，以察其是否與事實相符，亦為同法第156 條第2
    項所定明。再認定不利於被告之事實，須依積極證據，茍積
    極之證據本身存有瑕疵而不足為不利於被告事實之認定，即
    應為有利於被告之認定，更不必有何有利之證據，而此用以
    證明犯罪事實之證據，猶須於通常一般人均不至於有所懷疑
    ，堪予確信其已臻真實者，始得據以為有罪之認定，倘其證
    明尚未達到此一程度，而有合理性之懷疑存在，致使無從為
    有罪之確信時，即應為無罪之判決（最高法院82年度臺上字
    第163 號判決、同院76年臺上字第4986號、30年上字第816
    號等判例意旨）。
三、本件檢察官認被告劉青三、林耀福涉有前述罪嫌，無非係以
    被告劉青三、林耀福之供述、證人陳欣妤、徐政、李益明
    、夏離丹、自證人陳欣妤處扣得之甲基安非他命1 包、證人
    夏離丹所持用之0000000000號電話通聯記錄為其主要論據。
    訊據被告劉青三、林耀福均堅詞否認犯行，被告劉青三辯稱
    ：「我沒有轉讓甲基安非他命給陳欣妤」等語，被告林耀福
    則辯稱：「我不認識夏離丹，更無販賣甲基安非他命給他」
    等語。
四、經查：
（一）被告劉青三雖於警詢時坦承於99年11月4 日凌晨4 、5 時
      許，在桃園縣平鎮市○○路○ 段179 巷50號處，將其所施
      用之甲基安非他命分給證人陳欣妤吸食等語（見本院卷一
      第274 頁正反面之勘驗結果），然此情卻為證人陳欣妤所
      否認（見本院卷四第58-61 頁），又證人陳欣妤於警詢時
      乃稱：「我最後1 次施用甲基安非他命是於99年10月31日
      下午2 時，在臺北市○○區○○街125 巷33號3 樓住家內
      。」等語（見99年度偵字第25247 號卷第14-15 頁），與
      被告劉青三所述也不相符，另證人徐政也未證稱有見到
      被告劉青三於前開時地轉讓甲基安非他命給陳欣妤施用。
      至證人陳欣妤雖稱：「99年11月4 日為警查扣之甲基安非
      他命1 包是劉青三請我的」，然被告劉青三堅詞否認此情
      ，且亦不能佐證被告劉青三就有於前開時地轉讓甲基安非
      他命給證人陳欣妤。從而，檢察官指訴被告劉青三有前揭
      轉讓禁藥之犯行，僅有被告劉青三之自白為憑，證據顯有
      不足，難以遽信。
（二）證人夏離丹雖於警詢時曾稱：「我曾於99年9 月間，在臺
      北市○○○路上的某7-11超商，向林耀福買過1 次500 元
      的甲基安非他命」等語（見99年度偵字第24225 號卷第
      178 頁反面），但彼嗣又改稱：「販毒給我的人綽號叫『
      威廉』，我不確定他是否就是警方所指之林耀福」等語明
      確（見同卷第179 、186 頁），復於偵訊時證稱：「我施
      用的毒品來自1 位叫威廉的男生，我認為他是『噹噹（即
      被告林耀福）』的小弟」等語（見同卷第214 頁，此經本
      院勘驗無誤，參本院卷二第180 頁），再於審理時證稱：
      「是我的朋友向林耀福購毒後，告訴我販毒者是林耀福，
      我沒有在現場看到我朋友與林耀福交易，也沒有親自向林
      耀福買過毒品」等語（見本院卷二第135-137 頁），顯然
      所述前後不一。又證人夏離丹經警提示被告林耀福之照片
      ，彼卻無法指認販毒者就是被告林耀福，另經辯護人於審
      理時詰問彼如何認為威廉是被告林耀福之小弟？是否知道
      威廉之毒品來源？等問題，彼均稱不知道等語（見同卷第
      136 頁），更徵彼上述販毒給彼之人為被告林耀福實難採
      信，而所陳威廉之人為被告林耀福之小弟乙節，亦僅為彼
      之臆測之詞，尚無憑據。此外，經審閱證人夏離丹所持用
      之0000000000號電話通聯記錄（見本院卷一第108-225 頁
      ），也未見彼有與被告林耀福聯繫之記錄，益見彼上開所
      述，實有疑義。故被告林耀福堅詞否認有販賣甲基安非他
      命給證人夏離丹乙情，即非全然無據。
五、綜上，檢察官認被告劉青三、林耀福涉嫌前揭犯行所憑之證
    據，均尚未達於通常一般之人均不致有所懷疑，而得確信其
    為真實之程度，依刑事訴訟制度「倘有懷疑，即從被告之利
    益為解釋」、「被告應被推定為無罪」之原則，即難據以為
    被告劉青三、林耀福不利之認定。此外，復查無其他積極之
    證據，足資認定被告劉青三、林耀福確有檢察官所指犯行，
    自屬不能證明被告劉青三、林耀福犯罪，依首開說明，均應
    為被告劉青三、林耀福無罪之諭知。
據上論斷，應依刑事訴訟法第299 條第1 項前段、第301 條第1
項，毒品危害防制條例第4 條第2 項、第10條第2 項、第17條第
2項 、第18條第1 項前段、第19條第1 項，藥事法第83條第1 項
，刑法第11條前段、第28條、第47條第1 項、第51條第5 款、第
38條第1 項第2 款，判決如主文。
本件經檢察官王唯怡到庭執行職務。
中    華    民    國   100    年    11    月    29    日
              刑事第五庭    審判長法  官  廖紋妤
                                  法  官  李小芬
                                  法  官  余銘軒
以上正本證明與原本無異。
如不服本判決，應於判決送達後10日內，向本院提出上訴狀。
                                  書記官  陳鳳瀴
中    華    民    國   100    年    11    月    29    日
附錄論罪科刑法條
毒品危害防制條例第4條第2項
製造、運輸、販賣第二級毒品者，處無期徒刑或7 年以上有期徒
刑，得併科新臺幣1 千萬元以下罰金。
毒品危害防制條例第10條第2項
施用第二級毒品者，處 3 年以下有期徒刑。
藥事法第83條第1項
明知為偽藥或禁藥，而販賣、供應、調劑、運送、寄藏、牙保、
轉讓或意圖販賣而陳列者，處7 年以下有期徒刑，得併科新臺幣
5 百萬元以下罰金。
附表一 （被告劉青三販賣甲基安非他命部分）
┌──┬──────┬──────┬──────┬────────────┐
│編號│交易時間    │交易地點    │交易內容    │主文                    │
├──┼──────┼──────┼──────┼────────────┤
│1   │99年8 月15日│新北市板橋區│價值1 萬4000│劉青三販賣第二級毒品，累│
│    │上午11時4 分│民生路3段269│元之甲基安非│犯，處有期徒刑捌年，扣案│
│    │後之某時（起│號附近      │他命（約8 公│如附表六編號1 之物沒收；│
│    │訴書誤載為11│            │克）        │未扣案之販賣毒品所得新臺│
│    │時）        │            │            │幣壹萬肆仟元沒收，如全部│
│    │            │            │            │或一部不能沒收時，以其財│
│    │            │            │            │產抵償之。              │
├──┼──────┼──────┼──────┼────────────┤
│2   │99年8 月19日│同上        │價值1 萬4000│劉青三販賣第二級毒品，累│
│    │凌晨4 時24分│            │元之甲基安非│犯，處有期徒刑捌年，扣案│
│    │後之某時（起│            │他命（約8 公│如附表六編號1 之物沒收；│
│    │訴書誤載為12│            │克）        │未扣案之販賣毒品所得新臺│
│    │時）        │            │            │幣壹萬肆仟元沒收，如全部│
│    │            │            │            │或一部不能沒收時，以其財│
│    │            │            │            │產抵償之。              │
├──┼──────┼──────┼──────┼────────────┤
│3   │99年8 月20日│同上        │價值1 萬4000│劉青三販賣第二級毒品，累│
│    │上午6 時37分│            │元之甲基安非│犯，處有期徒刑捌年，扣案│
│    │後之某時（起│            │他命（約8 公│如附表六編號1 之物沒收；│
│    │訴書誤載為6 │            │克）        │未扣案之販賣毒品所得新臺│
│    │時）        │            │            │幣壹萬肆仟元沒收，如全部│
│    │            │            │            │或一部不能沒收時，以其財│
│    │            │            │            │產抵償之。              │
├──┼──────┼──────┼──────┼────────────┤
│4   │99年9 月7 日│新北市板橋區│價值1 萬4000│劉青三販賣第二級毒品，累│
│    │凌晨2 時21分│民生路3段269│元之甲基安非│犯，處有期徒刑捌年，扣案│
│    │後之某時（起│號5 樓（起訴│他命（約8 公│如附表六編號1 之物沒收；│
│    │訴書誤載為22│書誤載為同上│克）        │未扣案之販賣毒品所得新臺│
│    │時）        │地點）      │            │幣壹萬肆仟元沒收，如全部│
│    │            │            │            │或一部不能沒收時，以其財│
│    │            │            │            │產抵償之。              │
└──┴──────┴──────┴──────┴────────────┘
附表二（被告林志宇、郭朝宇共同販賣甲基安非他命部分）
┌──┬──────┬──────┬──────┬────────────┐
│編號│交易時間    │交易地點    │交易內容    │主文                    │
├──┼──────┼──────┼──────┼────────────┤
│1   │99年7 月29日│新北市板橋區│價值4000元之│林志宇共同販賣第二級毒品│
│    │上午6 時10分│民生路3 段26│甲基安非他命│，累犯，處有期徒刑年捌│
│    │許（起訴書誤│9 號附近    │（約1.5 公克│月，未扣案如附表七之物與│
│    │載為6時）   │            │）          │郭朝宇連帶沒收，如全部或│
│    │            │            │            │一部不能沒收時，與郭朝宇│
│    │            │            │            │連帶追徵其價額；未扣案之│
│    │            │            │            │販賣毒品所得新臺幣肆仟元│
│    │            │            │            │與郭朝宇連帶沒收，如全部│
│    │            │            │            │或一部不能沒收時，以其等│
│    │            │            │            │財產連帶抵償之。        │
│    │            │            │            │郭朝宇共同販賣第二級毒品│
│    │            │            │            │，處有期徒刑柒年陸月，未│
│    │            │            │            │扣案如附表七之物與林志宇│
│    │            │            │            │連帶沒收，如全部或一部不│
│    │            │            │            │能沒收時，與林志宇連帶追│
│    │            │            │            │徵其價額；未扣案之販賣毒│
│    │            │            │            │品所得新臺幣肆仟元與林志│
│    │            │            │            │宇連帶沒收，如全部或一部│
│    │            │            │            │不能沒收時，以其等財產連│
│    │            │            │            │帶抵償之。              │
├──┼──────┼──────┼──────┼────────────┤
│2   │99年8月10日 │同上        │價值4000元之│林志宇共同販賣第二級毒品│
│    │夜間10時59分│            │甲基安非他命│，累犯，處有期徒刑年捌│
│    │後之某時（起│            │            │月，未扣案如附表七之物與│
│    │訴書誤載為22│            │            │郭朝宇連帶沒收，如全部或│
│    │時16分）    │            │            │一部不能沒收時，與郭朝宇│
│    │            │            │            │連帶追徵其價額；未扣案之│
│    │            │            │            │販賣毒品所得新臺幣肆仟元│
│    │            │            │            │與郭朝宇連帶沒收，如全部│
│    │            │            │            │或一部不能沒收時，以其等│
│    │            │            │            │財產連帶抵償之。        │
│    │            │            │            │郭朝宇共同販賣第二級毒品│
│    │            │            │            │，處有期徒刑柒年陸月，未│
│    │            │            │            │扣案如附表七之物與林志宇│
│    │            │            │            │連帶沒收，如全部或一部不│
│    │            │            │            │能沒收時，與林志宇連帶追│
│    │            │            │            │徵其價額；未扣案之販賣毒│
│    │            │            │            │品所得新臺幣肆仟元與林志│
│    │            │            │            │宇連帶沒收，如全部或一部│
│    │            │            │            │不能沒收時，以其等財產連│
│    │            │            │            │帶抵償之。              │
├──┼──────┼──────┼──────┼────────────┤
│3   │99年8 月12日│同上        │價值4000元之│林志宇共同販賣第二級毒品│
│    │下午4 時26分│            │甲基安非他命│，累犯，處有期徒刑年捌│
│    │後之某時    │            │（約1.5 公克│月，未扣案如附表七之物與│
│    │            │            │）          │郭朝宇連帶沒收，如全部或│
│    │            │            │            │一部不能沒收時，與郭朝宇│
│    │            │            │            │連帶追徵其價額；未扣案之│
│    │            │            │            │販賣毒品所得新臺幣肆仟元│
│    │            │            │            │與郭朝宇連帶沒收，如全部│
│    │            │            │            │或一部不能沒收時，以其等│
│    │            │            │            │財產連帶抵償之。        │
│    │            │            │            │郭朝宇共同販賣第二級毒品│
│    │            │            │            │，處有期徒刑柒年陸月，未│
│    │            │            │            │扣案如附表七之物與林志宇│
│    │            │            │            │連帶沒收，如全部或一部不│
│    │            │            │            │能沒收時，與林志宇連帶追│
│    │            │            │            │徵其價額；未扣案之販賣毒│
│    │            │            │            │品所得新臺幣肆仟元與林志│
│    │            │            │            │宇連帶沒收，如全部或一部│
│    │            │            │            │不能沒收時，以其等財產連│
│    │            │            │            │帶抵償之。              │
├──┼──────┼──────┼──────┼────────────┤
│4   │99年8 月15日│同上        │價值4000元之│林志宇共同販賣第二級毒品│
│    │凌晨3 時48分│            │甲基安非他命│，累犯，處有期徒刑年捌│
│    │後之某時（起│            │（約2 公克）│月，未扣案如附表七之物與│
│    │訴書誤載為3 │            │            │郭朝宇連帶沒收，如全部或│
│    │時44分）    │            │            │一部不能沒收時，與郭朝宇│
│    │            │            │            │連帶追徵其價額；未扣案之│
│    │            │            │            │販賣毒品所得新臺幣肆仟元│
│    │            │            │            │與郭朝宇連帶沒收，如全部│
│    │            │            │            │或一部不能沒收時，以其等│
│    │            │            │            │財產連帶抵償之。        │
│    │            │            │            │郭朝宇共同販賣第二級毒品│
│    │            │            │            │，處有期徒刑柒年陸月，未│
│    │            │            │            │扣案如附表七之物與林志宇│
│    │            │            │            │連帶沒收，如全部或一部不│
│    │            │            │            │能沒收時，與林志宇連帶追│
│    │            │            │            │徵其價額；未扣案之販賣毒│
│    │            │            │            │品所得新臺幣肆仟元與林志│
│    │            │            │            │宇連帶沒收，如全部或一部│
│    │            │            │            │不能沒收時，以其等財產連│
│    │            │            │            │帶抵償之。              │
├──┼──────┼──────┼──────┼────────────┤
│5   │99年8 月21日│同上        │價值5000元之│林志宇共同販賣第二級毒品│
│    │下午7 時57分│            │甲基安非他命│，累犯，處有期徒刑年捌│
│    │後之某時（起│            │（約2-4 公克│月，未扣案如附表七之物與│
│    │訴書誤載為19│            │）          │郭朝宇連帶沒收，如全部或│
│    │時39分）    │            │            │一部不能沒收時，與郭朝宇│
│    │            │            │            │連帶追徵其價額；未扣案之│
│    │            │            │            │販賣毒品所得新臺幣伍仟元│
│    │            │            │            │與郭朝宇連帶沒收，如全部│
│    │            │            │            │或一部不能沒收時，以其等│
│    │            │            │            │財產連帶抵償之。        │
│    │            │            │            │郭朝宇共同販賣第二級毒品│
│    │            │            │            │，處有期徒刑柒年陸月，未│
│    │            │            │            │扣案如附表七之物與林志宇│
│    │            │            │            │連帶沒收，如全部或一部不│
│    │            │            │            │能沒收時，與林志宇連帶追│
│    │            │            │            │徵其價額；未扣案之販賣毒│
│    │            │            │            │品所得新臺幣伍仟元與林志│
│    │            │            │            │宇連帶沒收，如全部或一部│
│    │            │            │            │不能沒收時，以其等財產連│
│    │            │            │            │帶抵償之。              │
├──┼──────┼──────┼──────┼────────────┤
│6   │99年8 月29日│同上        │價值7000元之│林志宇共同販賣第二級毒品│
│    │夜間11時14分│            │甲基安非他命│，累犯，處有期徒刑年捌│
│    │至39分間之某│            │（約3.5 公克│月，未扣案如附表七之物與│
│    │時（起訴書誤│            │）          │郭朝宇連帶沒收，如全部或│
│    │載為23時39分│            │            │一部不能沒收時，與郭朝宇│
│    │）          │            │            │連帶追徵其價額；未扣案之│
│    │            │            │            │販賣毒品所得新臺幣柒仟元│
│    │            │            │            │與郭朝宇連帶沒收，如全部│
│    │            │            │            │或一部不能沒收時，以其等│
│    │            │            │            │財產連帶抵償之。        │
│    │            │            │            │郭朝宇共同販賣第二級毒品│
│    │            │            │            │，處有期徒刑柒年陸月，未│
│    │            │            │            │扣案如附表七之物與林志宇│
│    │            │            │            │連帶沒收，如全部或一部不│
│    │            │            │            │能沒收時，與林志宇連帶追│
│    │            │            │            │徵其價額；未扣案之販賣毒│
│    │            │            │            │品所得新臺幣柒仟元與林志│
│    │            │            │            │宇連帶沒收，如全部或一部│
│    │            │            │            │不能沒收時，以其等財產連│
│    │            │            │            │帶抵償之。              │
├──┼──────┼──────┼──────┼────────────┤
│7   │99年9 月5 日│在車牌號碼  │價值4300元之│林志宇共同販賣第二級毒品│
│    │下午6 時2 分│EX-2719 號自│甲基安非他命│，累犯，處有期徒刑年捌│
│    │後之某時    │用小客車內（│（約2 公克）│月，未扣案如附表七之物與│
│    │            │該車停放在同│            │郭朝宇連帶沒收，如全部或│
│    │            │上地點附近）│            │一部不能沒收時，與郭朝宇│
│    │            │            │            │連帶追徵其價額；未扣案之│
│    │            │            │            │販賣毒品所得新臺幣肆仟│
│    │            │            │            │佰元與郭朝宇連帶沒收，如│
│    │            │            │            │全部或一部不能沒收時，以│
│    │            │            │            │其等財產連帶抵償之。    │
│    │            │            │            │郭朝宇共同販賣第二級毒品│
│    │            │            │            │，處有期徒刑柒年陸月，未│
│    │            │            │            │扣案如附表七之物與林志宇│
│    │            │            │            │連帶沒收，如全部或一部不│
│    │            │            │            │能沒收時，與林志宇連帶追│
│    │            │            │            │徵其價額；未扣案之販賣毒│
│    │            │            │            │品所得新臺幣肆仟佰元與│
│    │            │            │            │林志宇連帶沒收，如全部或│
│    │            │            │            │一部不能沒收時，以其等財│
│    │            │            │            │產連帶抵償之。          │
├──┼──────┼──────┼──────┼────────────┤
│8   │99年9月11日 │新北市板橋區│價值7000元之│林志宇共同販賣第二級毒品│
│    │夜間10時5 分│民生路3 段26│甲基安非他命│，累犯，處有期徒刑年捌│
│    │後之某時（起│9 號附近    │（起訴書誤載│月，未扣案如附表七之物與│
│    │訴書誤載為22│            │為7200元）  │郭朝宇連帶沒收，如全部或│
│    │時12分）    │            │            │一部不能沒收時，與郭朝宇│
│    │            │            │            │連帶追徵其價額；未扣案之│
│    │            │            │            │販賣毒品所得新臺幣柒仟元│
│    │            │            │            │與郭朝宇連帶沒收，如全部│
│    │            │            │            │或一部不能沒收時，以其等│
│    │            │            │            │財產連帶抵償之。        │
│    │            │            │            │郭朝宇共同販賣第二級毒品│
│    │            │            │            │，處有期徒刑柒年陸月，未│
│    │            │            │            │扣案如附表七之物與林志宇│
│    │            │            │            │連帶沒收，如全部或一部不│
│    │            │            │            │能沒收時，與林志宇連帶追│
│    │            │            │            │徵其價額；未扣案之販賣毒│
│    │            │            │            │品所得新臺幣柒仟元與林志│
│    │            │            │            │宇連帶沒收，如全部或一部│
│    │            │            │            │不能沒收時，以其等財產連│
│    │            │            │            │帶抵償之。              │
├──┼──────┼──────┼──────┼────────────┤
│9   │99年10月1日 │同上        │價值4000元之│林志宇共同販賣第二級毒品│
│    │凌晨0 時29分│            │甲基安非他命│，累犯，處有期徒刑年捌│
│    │            │            │            │月，未扣案如附表七之物與│
│    │            │            │            │郭朝宇連帶沒收，如全部或│
│    │            │            │            │一部不能沒收時，與郭朝宇│
│    │            │            │            │連帶追徵其價額；未扣案之│
│    │            │            │            │販賣毒品所得新臺幣肆仟元│
│    │            │            │            │與郭朝宇連帶沒收，如全部│
│    │            │            │            │或一部不能沒收時，以其等│
│    │            │            │            │財產連帶抵償之。        │
│    │            │            │            │郭朝宇共同販賣第二級毒品│
│    │            │            │            │，處有期徒刑柒年陸月，未│
│    │            │            │            │扣案如附表七之物與林志宇│
│    │            │            │            │連帶沒收，如全部或一部不│
│    │            │            │            │能沒收時，與林志宇連帶追│
│    │            │            │            │徵其價額；未扣案之販賣毒│
│    │            │            │            │品所得新臺幣肆仟元與林志│
│    │            │            │            │宇連帶沒收，如全部或一部│
│    │            │            │            │不能沒收時，以其等財產連│
│    │            │            │            │帶抵償之。              │
├──┼──────┼──────┼──────┼────────────┤
│10  │99年10月1 日│同上        │價值4000元之│林志宇共同販賣第二級毒品│
│    │夜間8 時42分│            │甲基安非他命│，累犯，處有期徒刑年捌│
│    │            │            │（約2 公克）│月，未扣案如附表七之物與│
│    │            │            │            │郭朝宇連帶沒收，如全部或│
│    │            │            │            │一部不能沒收時，與郭朝宇│
│    │            │            │            │連帶追徵其價額；未扣案之│
│    │            │            │            │販賣毒品所得新臺幣肆仟元│
│    │            │            │            │與郭朝宇連帶沒收，如全部│
│    │            │            │            │或一部不能沒收時，以其等│
│    │            │            │            │財產連帶抵償之。        │
│    │            │            │            │郭朝宇共同販賣第二級毒品│
│    │            │            │            │，處有期徒刑柒年陸月，未│
│    │            │            │            │扣案如附表七之物與林志宇│
│    │            │            │            │連帶沒收，如全部或一部不│
│    │            │            │            │能沒收時，與林志宇連帶追│
│    │            │            │            │徵其價額；未扣案之販賣毒│
│    │            │            │            │品所得新臺幣肆仟元與林志│
│    │            │            │            │宇連帶沒收，如全部或一部│
│    │            │            │            │不能沒收時，以其等財產連│
│    │            │            │            │帶抵償之。              │
├──┼──────┼──────┼──────┼────────────┤
│11  │99年10月10日│同上        │價值4000元之│林志宇共同販賣第二級毒品│
│    │凌晨0時     │            │甲基安非他命│，累犯，處有期徒刑年捌│
│    │            │            │（約2 公克）│月，未扣案如附表七之物與│
│    │            │            │            │郭朝宇連帶沒收，如全部或│
│    │            │            │            │一部不能沒收時，與郭朝宇│
│    │            │            │            │連帶追徵其價額；未扣案之│
│    │            │            │            │販賣毒品所得新臺幣肆仟元│
│    │            │            │            │與郭朝宇連帶沒收，如全部│
│    │            │            │            │或一部不能沒收時，以其等│
│    │            │            │            │財產連帶抵償之。        │
│    │            │            │            │郭朝宇共同販賣第二級毒品│
│    │            │            │            │，處有期徒刑柒年陸月，未│
│    │            │            │            │扣案如附表七之物與林志宇│
│    │            │            │            │連帶沒收，如全部或一部不│
│    │            │            │            │能沒收時，與林志宇連帶追│
│    │            │            │            │徵其價額；未扣案之販賣毒│
│    │            │            │            │品所得新臺幣肆仟元與林志│
│    │            │            │            │宇連帶沒收，如全部或一部│
│    │            │            │            │不能沒收時，以其等財產連│
│    │            │            │            │帶抵償之。              │
└──┴──────┴──────┴──────┴────────────┘
附表三（被告郭朝宇單獨販賣甲基安非他命給鄒立新部分）
┌──┬──────┬─────┬───────┬────────────┐
│編號│時間        │地點      │交易內容      │宣告刑                  │
│    │            │          │              │                        │
├──┼──────┼─────┼───────┼────────────┤
│1   │99年8月11日 │新北市板橋│價值500 元之甲│郭朝宇販賣第二級毒品，處│
│    │下午5時6分許│區○○路3 │基安非他命（約│有期徒刑柒年月，未扣案│
│    │            │段269號4樓│0.2-0.3 公克）│如附表七編號3 之物沒收，│
│    │            │          │              │如全部或一部不能沒收時，│
│    │            │          │              │追徵其價額；未扣案之販賣│
│    │            │          │              │毒品所得新臺幣伍佰元沒收│
│    │            │          │              │，如全部或一部不能沒收時│
│    │            │          │              │，以其財產抵償之。      │
├──┼──────┼─────┼───────┼────────────┤
│2   │99年8月12日 │同上址樓下│價值300 元之甲│郭朝宇販賣第二級毒品，處│
│    │下午4時48分 │公共電話亭│基安非他命（少│有期徒刑柒年月，未扣案│
│    │許          │前柱子    │於0.2 公克）  │如附表七編號3 之物沒收，│
│    │            │          │              │如全部或一部不能沒收時，│
│    │            │          │              │追徵其價額；未扣案之販賣│
│    │            │          │              │毒品所得新臺幣佰元沒收│
│    │            │          │              │，如全部或一部不能沒收時│
│    │            │          │              │，以其財產抵償之。      │
├──┼──────┼─────┼───────┼────────────┤
│3   │99年10月5日 │新北市板橋│價值3500元之甲│郭朝宇販賣第二級毒品，處│
│    │下午5時42分 │區○○路3 │基安非他命（少│有期徒刑柒年陸月，未扣案│
│    │許（起訴書誤│段269號4樓│於1 公克）    │如附表七編號3 之物沒收，│
│    │載為5 時40分│          │              │如全部或一部不能沒收時，│
│    │）          │          │              │追徵其價額；未扣案之販賣│
│    │            │          │              │毒品所得新臺幣仟伍佰元│
│    │            │          │              │沒收，如全部或一部不能沒│
│    │            │          │              │收時，以其財產抵償之。  │
├──┼──────┼─────┼───────┼────────────┤
│4   │99年10月20日│同上      │價值500 元之甲│郭朝宇販賣第二級毒品，處│
│    │下午1 、2 時│          │基安非他命（約│有期徒刑柒年月，未扣案│
│    │許）        │          │0.3 公克，鄒立│如附表七編號3 之物沒收，│
│    │            │          │新尚未交付價金│如全部或一部不能沒收時，│
│    │            │          │）            │追徵其價額；未扣案之販賣│
│    │            │          │              │毒品所得新臺幣伍佰元沒收│
│    │            │          │              │，如全部或一部不能沒收時│
│    │            │          │              │，以其財產抵償之。      │
└──┴──────┴─────┴───────┴────────────┘
附表四（被告郭朝宇單獨轉讓甲基安非他命給鄒立新部分）
┌──┬────────┬──────┬────────┬────────┐
│編號│時間            │地點        │轉讓內容        │宣告刑          │
│    │                │            │                │                │
├──┼────────┼──────┼────────┼────────┤
│1   │99年8月10日下午4│新北市板橋區│含有甲基安非他命│郭朝宇犯藥事法第│
│    │時48分後之某時（│民生路3 段  │之殘渣袋1 個    │八十三第一項之轉│
│    │起訴書誤載為下午│269 號4 樓  │                │讓禁藥罪，處有期│
│    │4 時48分）      │            │                │徒刑肆月。未扣案│
│    │                │            │                │如附表七編號3 之│
│    │                │            │                │物沒收，如全部或│
│    │                │            │                │一部不能沒收時，│
│    │                │            │                │追徵其價額。    │
├──┼────────┼──────┼────────┼────────┤
│2   │99年8 月15日夜間│新北市板橋區│含有甲基安非他命│郭朝宇犯藥事法第│
│    │10時51分許      │民生路3 段  │之殘渣袋1 個    │八十三第一項之轉│
│    │                │269 號1 樓（│                │讓禁藥罪，處有期│
│    │                │起訴書誤載為│                │徒刑肆月。未扣案│
│    │                │4 樓）      │                │如附表七編號3 之│
│    │                │            │                │物沒收，如全部或│
│    │                │            │                │一部不能沒收時，│
│    │                │            │                │追徵其價額。    │
├──┼────────┼──────┼────────┼────────┤
│3   │99年8月17日下午6│新北市板橋區│含有甲基安非他命│郭朝宇犯藥事法第│
│    │時10分後之某時  │民生路3 段  │之殘渣袋1 個    │八十三第一項之轉│
│    │                │269 號4 樓  │                │讓禁藥罪，處有期│
│    │                │            │                │徒刑肆月。未扣案│
│    │                │            │                │如附表七編號3 之│
│    │                │            │                │物沒收，如全部或│
│    │                │            │                │一部不能沒收時，│
│    │                │            │                │追徵其價額。    │
├──┼────────┼──────┼────────┼────────┤
│4   │99年9 月1 日夜間│同上        │含有甲基安非他命│郭朝宇犯藥事法第│
│    │7 時許          │            │之殘渣袋約5、6個│八十三第一項之轉│
│    │                │            │                │讓禁藥罪，處有期│
│    │                │            │                │徒刑肆月。未扣案│
│    │                │            │                │如附表七編號3 之│
│    │                │            │                │物沒收，如全部或│
│    │                │            │                │一部不能沒收時，│
│    │                │            │                │追徵其價額。    │
├──┼────────┼──────┼────────┼────────┤
│5   │99年9月26日上午8│新北市板橋區│含有甲基安非他命│郭朝宇犯藥事法第│
│    │時56分許        │縣民大道3 段│之殘渣袋1 個    │八十三第一項之轉│
│    │                │107 號2 樓  │                │讓禁藥罪，處有期│
│    │                │            │                │徒刑肆月。未扣案│
│    │                │            │                │如附表七編號3 之│
│    │                │            │                │物沒收，如全部或│
│    │                │            │                │一部不能沒收時，│
│    │                │            │                │追徵其價額。    │
└──┴────────┴──────┴────────┴────────┘
附表五（被告林耀福販賣甲基安非他命部分）
┌──┬─────┬─────┬─────┬──────┬─────────┐
│編號│交易對象  │交易時間  │交易地點  │交易內容    │宣告刑            │
├──┼─────┼─────┼─────┼──────┼─────────┤
│1   │DAGALE    │99年9 月18│新北市新莊│價值1000元之│林耀福販賣第二級毒│
│    │ROBERTO   │日夜間0 時│區○○街附│甲基安非他命│品，處有期徒刑年│
│    │OBSENIARES│3 分許（起│近之7-11超│            │陸月，扣案如附表七│
│    │（羅伯特）│訴書誤載為│商（起訴書│            │編號16、17之物均沒│
│    │          │0時）     │誤載為長春│            │收；未扣案之販賣毒│
│    │          │          │街）      │            │品所得新臺幣壹仟元│
│    │          │          │          │            │沒收，如全部或一部│
│    │          │          │          │            │不能沒收時，以其財│
│    │          │          │          │            │產抵償之。        │
├──┼─────┼─────┼─────┼──────┼─────────┤
│2   │MISLANG   │99年7 月25│臺北市德惠│價值500 元之│林耀福販賣第二級毒│
│    │MARVIN    │日上午11時│街附近    │甲基安非他命│品，處有期徒刑柒年│
│    │APOSTOL   │57分後之某│          │            │貳月，扣案如附表七│
│    │（馬文）  │時（起訴書│          │            │編號16、17之物均沒│
│    │          │誤載為下午│          │            │收；未扣案之販賣毒│
│    │          │1 時0 分許│          │            │品所得新臺幣伍佰元│
│    │          │）        │          │            │沒收，如全部或一部│
│    │          │          │          │            │不能沒收時，以其財│
│    │          │          │          │            │產抵償之。        │
├──┼─────┼─────┼─────┼──────┼─────────┤
│3   │MISLANG   │99年9 月12│臺北市德惠│價值500 元之│林耀福販賣第二級毒│
│    │MARVIN    │日下午5 時│街附近    │甲基安非他命│品，處有期徒刑柒年│
│    │APOSTOL   │55分後之某│          │            │貳月，扣案如附表七│
│    │（馬文）  │時（起訴書│          │            │編號16、17之物均沒│
│    │          │誤載為下午│          │            │收；未扣案之販賣毒│
│    │          │6時10 分許│          │            │品所得新臺幣伍佰元│
│    │          │）        │          │            │沒收，如全部或一部│
│    │          │          │          │            │不能沒收時，以其財│
│    │          │          │          │            │產抵償之。        │
├──┼─────┼─────┼─────┼──────┼─────────┤
│4   │CALZADO   │99年9 月17│新北市五股│價值500 元之│林耀福販賣第二級毒│
│    │CICERO    │日夜間8 時│區○○○路│甲基安非他命│品，處有期徒刑柒年│
│    │（西洛）  │後之某時（│28號對面  │            │貳月，扣案如附表七│
│    │          │起訴書誤載│          │            │編號16、17之物均沒│
│    │          │為8 時10分│          │            │收；未扣案之販賣毒│
│    │          │許）      │          │            │品所得新臺幣伍佰元│
│    │          │          │          │            │沒收，如全部或一部│
│    │          │          │          │            │不能沒收時，以其財│
│    │          │          │          │            │產抵償之。        │
├──┼─────┼─────┼─────┼──────┼─────────┤
│5   │CALZADO   │99年9 月28│新北市五股│價值1000元之│林耀福販賣第二級毒│
│    │CICERO    │日夜間8 時│區○○○路│甲基安非他命│品，處有期徒刑柒年│
│    │（西洛）  │48分後之某│28號對面  │            │貳月，扣案如附表七│
│    │          │時        │          │            │編號16、17之物均沒│
│    │          │          │          │            │收；未扣案之販賣毒│
│    │          │          │          │            │品所得新臺幣壹仟元│
│    │          │          │          │            │沒收，如全部或一部│
│    │          │          │          │            │不能沒收時，以其財│
│    │          │          │          │            │產抵償之。        │
├──┼─────┼─────┼─────┼──────┼─────────┤
│6   │趙金海    │99年9 月18│新北市新莊│價值3000元之│林耀福販賣第二級毒│
│    │          │日中午12時│區○○街73│甲基安非他命│品，處有期徒刑柒年│
│    │          │16分後之某│巷2 號前  │            │月，扣案如附表七│
│    │          │時（起訴書│          │            │編號16、17之物均沒│
│    │          │誤載為9月 │          │            │收；未扣案之販賣毒│
│    │          │20日夜間9 │          │            │品所得新臺幣仟元│
│    │          │時許）    │          │            │沒收，如全部或一部│
│    │          │          │          │            │不能沒收時，以其財│
│    │          │          │          │            │產抵償之。        │
├──┼─────┼─────┼─────┼──────┼─────────┤
│7   │MALACA    │99年9 月21│新北市樹林│價值1000元之│林耀福販賣第二級毒│
│    │ANTHONYISO│日凌晨4 時│區○○路上│甲基安非他命│品，處有期徒刑年│
│    │（安多尼）│13分後之某│7-11      │            │陸月，扣案如附表七│
│    │          │時（起訴書│          │            │編號16、17之物均沒│
│    │          │誤載為9 月│          │            │收；未扣案之販賣毒│
│    │          │22日下午6 │          │            │品所得新臺幣壹仟元│
│    │          │時0分許） │          │            │沒收，如全部或一部│
│    │          │          │          │            │不能沒收時，以其財│
│    │          │          │          │            │產抵償之。        │
├──┼─────┼─────┼─────┼──────┼─────────┤
│8   │BURAC     │99年9 月10│新北市三重│價值1000元之│林耀福販賣第二級毒│
│    │ALFREDO   │日凌晨4 時│區○○街、│甲基安非他命│品，處有期徒刑柒年│
│    │BOREJON   │44分至5 時│福隆路口的│            │貳月，扣案如附表七│
│    │（阿法多）│11分間之某│7-11      │            │編號16、17之物均沒│
│    │          │時（起訴書│          │            │收；未扣案之販賣毒│
│    │          │誤載為上午│          │            │品所得新臺幣壹仟元│
│    │          │5 時11分許│          │            │沒收，如全部或一部│
│    │          │）        │          │            │不能沒收時，以其財│
│    │          │          │          │            │產抵償之。        │
├──┼─────┼─────┼─────┼──────┼─────────┤
│9   │BURAC     │99年10月6 │新北市三重│價值1000元之│林耀福販賣第二級毒│
│    │ALFREDO   │日夜間0時0│區○○街、│甲基安非他命│品，處有期徒刑柒年│
│    │BOREJON   │分許      │福隆路口的│            │貳月，扣案如附表七│
│    │（阿法多）│          │7-11      │            │編號16、17之物均沒│
│    │          │          │          │            │收；未扣案之販賣毒│
│    │          │          │          │            │品所得新臺幣壹仟元│
│    │          │          │          │            │沒收，如全部或一部│
│    │          │          │          │            │不能沒收時，以其財│
│    │          │          │          │            │產抵償之。        │
└──┴─────┴─────┴─────┴──────┴─────────┘
附表六（應沒收之扣案物）
┌──┬────┬───────────────────────┐
│編號│所有人  │應沒收之物                                    │
├──┼────┼───────────────────────┤
│1   │劉青三  │SONY ERICSSON 手機壹支（含門號00000000│
│    │        │三三號SIM卡壹張）                             │
├──┼────┼───────────────────────┤
│2   │同上    │甲基安非他命壹包（驗餘淨重○點二三二八公克）暨│
│    │        │其包裝袋壹個                                  │
├──┼────┼───────────────────────┤
│3   │林志宇  │甲基安非他命殘渣袋（大）壹個                  │
├──┼────┼───────────────────────┤
│4   │同上    │甲基安非他命殘渣袋（小）個                  │
├──┼────┼───────────────────────┤
│5   │同上    │分裝袋（小）個                              │
├──┼────┼───────────────────────┤
│6   │同上    │分裝袋（大）貳個                              │
├──┼────┼───────────────────────┤
│7   │同上    │分裝袋（特大）壹個                            │
├──┼────┼───────────────────────┤
│8   │同上    │吸食器貳個                                    │
├──┼────┼───────────────────────┤
│9   │同上    │分裝吸管壹支                                  │
├──┼────┼───────────────────────┤
│10  │林耀福  │甲基安非他命壹包（驗餘淨重十二點七九公克）暨其│
│    │        │包裝袋壹個                                    │
├──┼────┼───────────────────────┤
│11  │同上    │甲基安非他命吸食器壹組                        │
│    │        │                                              │
├──┼────┼───────────────────────┤
│12  │同上    │電子磅秤壹臺                                  │
├──┼────┼───────────────────────┤
│13  │同上    │提撥器貳支                                    │
├──┼────┼───────────────────────┤
│14  │同上    │甲基安非他命殘渣袋拾伍個（袋內殘渣量微無法計重│
│    │        │）                                            │
├──┼────┼───────────────────────┤
│15  │同上    │分裝袋壹佰伍拾個                              │
├──┼────┼───────────────────────┤
│16  │同上    │NOKIA 手機壹支（含門號0000000000號  │
│    │        │SIM 卡壹張）                                  │
├──┼────┼───────────────────────┤
│17  │同上    │GPLUS 手機壹支（含門號0000000000號  │
│    │        │SIM 卡壹張）                                  │
└──┴────┴───────────────────────┘
附表七（未扣案但應沒收之物）
┌──┬────┬───────────────────────┐
│編號│所有人  │應沒收之物                                    │
├──┼────┼───────────────────────┤
│1   │林志宇  │手機壹支（含門號0000000000號SIM 卡壹│
│    │        │張）                                          │
├──┼────┼───────────────────────┤
│2   │同上    │手機壹支（含門號0000000000號SIM 卡壹│
│    │        │張）                                          │
├──┼────┼───────────────────────┤
│3   │郭朝宇  │手機壹支（含門號0000000000號SIM 卡壹│
│    │        │張）                                          │
└──┴────┴───────────────────────┘